臺灣高等法院高雄分院刑事判決　　　　100年度上訴字第306號
上　訴　人
即　被　告　劉鈞翔
　　　　　　　　　　　樓
　　　　　　　　　　現於法務部矯正署高雄第二監獄執行中
選任辯護人　王伊忱律師
　　　　　　陳景裕律師
　　　　　　鄭美玲律師
上　訴　人
即　被　告　陳淳志
　　　　　　　　　　現於法務部矯正署高雄戒治所執行中
上　訴　人
即　被　告　曾憑
　　　　　　　　　　現於法務部矯正署高雄女子監獄執行中
上開二人
共　　　同
指定辯護人　本院公設辯護人李佩娟
上　訴　人
即　被　告　陳白雲仙
選任辯護人　葉天來律師
上列上訴人因違反毒品危害防制條例等案件，不服臺灣高雄地方
法院99年度訴字第1494號中華民國100 年1 月11日第一審判決（
起訴案號：臺灣高雄地方法院檢察署99年度偵字第26684 號、第
27229號、第26991號），提起上訴，本院判決如下：
     主  文
原判決撤銷。
劉鈞翔所犯如附表三編號1 至3 所示之罪，各處如附表三編號
1 至3 各該主文欄所示之刑。應執行有期徒刑拾貳年；扣案之門
號0000000000號行動電話（含SIM 卡壹枚）沒收；扣案之販賣第
一級毒品所得共計新臺幣貳萬元沒收；未扣案之販賣第一級毒品
所得共計新臺幣萬元沒收，如全部或一部不能沒收時，以其財
產抵償之。
陳淳志所犯如附表四編號1 至14所示之拾肆罪，各處如附表四編
號1 至14各該主文欄所示之刑。應執行有期徒刑拾伍年；扣案之
第一級毒品海洛因玖包（暨其包裝袋共玖只，驗前毛重貳拾貳點
零壹公克，驗餘淨重零點捌捌公克），均沒收銷燬之；扣案之門
號0000000000號（三星牌手機，含SIM 卡壹枚）及0000000000號
、0000000000號（大同牌雙卡手機，含SIM 卡貳枚）行動電話共
貳支、電子磅秤壹台、空夾鍊袋包、殘渣袋拾肆只、塑膠杓子
柒支、毒品研缽器壹組，均沒收；扣案之販賣第一級毒品所得共
計新臺幣伍仟元沒收；扣案之販賣第二級毒品所得新臺幣壹佰元
沒收；未扣案之販賣第一級毒品所得共計新臺幣貳仟伍佰元，其
中新臺幣伍佰元沒收，如全部或一部不能沒收時，以其財產抵償
之，其中新臺幣壹仟元與曾憑連帶沒收，如全部或一部不能沒
收時，以其與曾憑之財產連帶抵償之，其中新臺幣壹仟元與陳
白雲仙連帶沒收，如全部或一部不能沒收時，以其與陳白雲仙之
財產連帶抵償之；未扣案之販賣第二級毒品所得共計新臺幣仟
伍佰元，其中新臺幣陸佰元沒收，如全部或一部不能沒收時，以
其財產抵償之，其中新臺幣貳仟玖佰元與曾憑連帶沒收，如全
部或一部不能沒收時，以其與曾憑之財產連帶抵償之。
曾憑所犯如附表四編號2 至6 、12至13所示之柒罪，各處如附
表四編號2 至6 、12至13各該主文欄所示之刑。應執行有期徒刑
拾參年；扣案之第一級毒品海洛因玖包（暨其包裝袋共玖只，驗
前毛重貳拾貳點零壹公克，驗餘淨重零點捌捌公克），均沒收銷
燬之；扣案之門號0000000000號（三星牌手機，含SIM 卡壹枚）
及0000000000號、0000000000號（大同牌雙卡手機，含SIM 卡貳
枚）行動電話共貳支、電子磅秤壹台、空夾鍊袋包、殘渣袋拾
肆只、塑膠杓子柒支、毒品研缽器壹組，均沒收。扣案之販賣第
一級毒品所得共計新臺幣仟元（與陳淳志連帶）沒收；扣案之
販賣第二級毒品所得新臺幣壹佰元（與陳淳志連帶）沒收。未扣
案之販賣第一級毒品所得共計新臺幣壹仟元與陳淳志連帶沒收，
如全部或一部不能沒收時，以其與陳淳志之財產連帶抵償之。未
扣案之販賣第二級毒品所得共計新臺幣貳仟玖佰元與陳淳志連帶
沒收，如全部或一部不能沒收時，以其與陳淳志之財產連帶抵償
之。
陳白雲仙所犯如附表四編號9 至11所示之罪，各處如附表四編
號9 至11各該主文欄所示之刑。應執行有期徒刑柒年捌月；扣案
之門號0000000000號、0000000000號行動電話共貳支（含SIM 卡
貳枚）、電子磅秤壹台、空夾鍊袋包、殘渣袋拾肆只、塑膠杓
子柒支、毒品研缽器壹組，均沒收。扣案之販賣第一級毒品所得
共計新臺幣貳仟元（與陳淳志連帶）沒收；未扣案之販賣第一級
毒品所得新臺幣壹仟元與陳淳志連帶沒收，如全部或一部不能沒
收時，以其與陳淳志之財產連帶抵償之。
     事  實
一、劉鈞翔前於民國95年間因毒品危害防制條例案件，經原審法
    院判處有期徒刑9 月，於96年6 月4 日執行完畢；詎仍不知
    悔改，明知海洛因係毒品危害防制條例第2 條第2 項第1 款
    所列之第一級毒品，不得非法持有、販賣，竟仍基於販賣第
    一級毒品海洛因以營利之犯意，分別為下列行為：
  1.劉鈞翔以其所有之門號0000000000（起訴書誤載為00000000
    0 號）號行動電話作為聯絡販賣海洛因之工具，於99年8 月
    10日下午1 時55許，經陳淳志以其所有之門號0000000000號
    行動電話撥打劉鈞翔之上開門號聯絡購買毒品事宜後，劉鈞
    翔於同日下午4 時43分許，在高雄市○○區○○路43巷39號
    ，以新臺幣（下同）1 萬元之代價，販賣半錢海洛因1 包予
    陳淳志。
  2.劉鈞翔以其所有之門號0000000000號行動電話作為聯絡販賣
    海洛因之工具，於99年8 月11日下午4 時23許，經陳淳志以
    其所有之門號0000000000號行動電話撥打劉鈞翔之上開門號
    聯絡購買毒品事宜後，劉鈞翔於同日下午4 時34分許，在高
    雄市○○區○○路43巷39號，以2 萬元之代價，販賣1 錢海
    洛因1 包予陳淳志。
  3.劉鈞翔以其所有之門號0000000000號行動電話作為聯絡販賣
    海洛因之工具，於99年8 月12日下午5 時14分許，經陳淳志
    以門號0000000000號行動電話撥打劉鈞翔之上開門號行動電
    話聯絡購買第一級毒品1 錢海洛因1 包事宜後，渠等3 人隨
    即相約在高雄市○○區○○路孔廟大門圍牆旁，於陳淳志當
    場先交付2 萬元予劉鈞翔收受時（但尚未交付毒品海洛因）
    ，經員警當場查獲，並在劉鈞翔身上扣得上開甫取得之販毒
    所得2 萬元（另有2000元為劉鈞翔所有且與販毒無關）及其
    所有供販毒聯絡用之手機1 支（門號：0000000000號）。
二、陳淳志前於82年間因肅清煙毒條例案件，分別經法院判處有
    期徒刑2 年6 月、12年，並定執行刑為有期徒刑13年6 月確
    定，嗣經減刑並定執行刑為有期徒刑13年，於前開案件假釋
    中，再於90年間因毒品危害防制條例案件，經原審法院判處
    有期徒刑8 月，嗣經減刑並與前開殘刑接續執行，甫於97年
    8 月5 日執行完畢；曾憑前於94年間因毒品危害防制條例
    案件，經本院判處有期徒刑1 年4 月，又因竊盜案件，經原
    審法院判處有期徒刑1 年6 月，前開2 罪嗣經原審法院分別
    減刑為有期徒刑8 月及9 月，並定其應執行刑為有期徒刑1
    年3 月，甫於97年2 月1 日執行完畢。詎陳淳志、曾憑與
    陳白雲仙均明知海洛因及甲基安非他命分別係毒品危害防制
    條例第2 條第2 項第1 款、第2 款所列之第一、二級毒品，
    不得非法持有、販賣，竟仍意圖營利，基於販賣第一級毒品
    海洛因及第二級毒品甲基安非他命予不特定人之犯意，分別
    共同為下列行為：
  1.陳淳志以其所有之門號0000000000號行動電話作為聯絡販賣
    海洛因之工具，於99年6 月4 日下午4 時4 分許，經林明震
    以其持用之門號0000000000號行動電話撥打陳淳志持用之上
    開行動電話聯絡購毒事宜後，由陳淳志於同日下午4 時14分
    許，在高雄市○○區○○路43巷巷口，以500 元之代價販賣
    第一級毒品海洛因1 包予林明震。
  2.陳淳志及曾憑共同以陳淳志所有之門號0000000000號行動
    電話作為聯絡販賣海洛因之工具，於99年6 月12日上午8 時
    18分許，經林明震以其持用之門號0000000000號行動電話撥
    打陳淳志持用之上開行動電話聯絡購毒事宜後，由陳淳志及
    曾憑共同於同日上午8 時35分許，在高雄市○○區○○路
    43巷巷口，以500 元之代價販賣第一級毒品海洛因1 包予林
    明震。
  3.陳淳志及曾憑共同以陳淳志所有之門號0000000000號行動
    電話作為聯絡販賣海洛因之工具，於99年7 月6 日晚上8 時
    40分許，經林明震以其家中00-0000000號電話撥打陳淳志持
    用之上開行動電話，聯絡購毒事宜後，隨即由陳淳志及曾
    憑共同於同日晚間，在高雄市○○區○○路之台糖量販店後
    面，以500元之代價販賣第一級毒品海洛因1 包予林明震。
  4.陳淳志及曾憑共同以陳淳志所有之門號0000000000號行動
    電話作為聯絡販賣甲基安非他命之工具，於99年6 月5 日凌
    晨3 時16分許，經吳姿瑩以其持用之門號0000000000號行動
    電話撥打陳淳志與曾憑共同持用之上開行動電話聯絡購毒
    事宜後，曾憑及陳淳志共同於同日凌晨，在高雄市○○區
    ○○路61號樓下，以1000元之代價販賣第二級毒品甲基安非
    他命1 包予吳姿瑩。
  5.陳淳志及曾憑共同以陳淳志所有之門號0000000000號行動
    電話作為聯絡販賣甲基安非他命之工具，於99年6 月30晚上
    7 時50分許，經吳姿瑩以其持用之門號0000000000號行動電
    話撥打陳淳志及曾憑共同持用之上開行動電話聯絡購毒事
    宜後，曾憑及陳淳志共同於同日晚間9 時16分許，在高雄
    市○○區○○路61號樓下，以1000元之代價販賣第二級毒品
    甲基安非他命1 包予吳姿瑩。
  6.陳淳志及曾憑共同以陳淳志所有之門號0000000000號行動
    電話作為聯絡販賣甲基安非他命之工具，於99年7 月10日晚
    間11時42分許，經吳姿瑩以其持用之門號0000000000號行動
    電話撥打陳淳志及曾憑共同持用之上開行動電話聯絡購毒
    事宜後，曾憑及陳淳志共同於7 月11日凌晨0 時19分許，
    在高雄市○○區○○路61號樓下，以1000元之代價共同販賣
    第二級毒品甲基安非他命1 包予吳姿瑩。
  7.陳淳志以其所有之門號0000000000號行動電話作為聯絡販賣
    甲基安非他命之工具，於99年6 月9 日凌晨3 時43分許，經
    王月理以家中電話00-0000000號電話撥打陳淳志持用之上開
    行動電話聯絡購毒事宜後，陳淳志於同日凌晨3 時50分，在
    高雄市○○區○○路43巷1 號，以300 元之代價販賣第二級
    毒品甲基安非他命1 包予王月理。
  8.陳淳志以其所有之門號0000000000號行動電話作為聯絡販賣
    甲基安非他命之工具，於99年6 月13日12時50分許，經王月
    理以家中電話00-0000000號電話撥打陳淳志持用之上開行動
    電話聯絡購毒事宜後，陳淳志於同日中午13時34分許，在高
    雄市○○區○○路43巷1 號，以300 元之代價販賣第二級毒
    品甲基安非他命1 包予王月理。
  9.陳淳志及陳白雲仙共同以陳淳志所有之門號0000000000號行
    動電話作為聯絡販賣海洛因之工具，於99年7 月8 日晚間6
    時36分許，經謝志旺以其持用之門號0000000000號行動電話
    撥打陳淳志持用之上開行動電話聯絡購毒事宜後，再由陳淳
    志於同日晚間6 點47分許指示知情之陳白雲仙於99年7 月8
    日晚間6 時50分許，在高雄市○○區○○路43巷39號，共同
    以1000元之代價，販賣第一級毒品海洛因1 包予謝志旺。
  10.陳淳志及陳白雲仙共同以陳淳志所有之門號0000000000號行
    動電話（起訴書誤載為0000000000號）作為聯絡販賣海洛因
    之工具，於99年7 月28日下午2 時10分許，經謝志旺以其持
    用之門號0000000000號行動電話撥打陳淳志持用之上開行動
    電話聯絡購毒事宜後，再由陳淳志於同日指示知情之陳白雲
    仙於99年7 月28日下午10時16分許，在高雄市○○區○○路
    43巷39號，共同以1000元之代價，販賣第一級毒品海洛因1
    包予謝志旺。
  11.陳淳志及陳白雲仙共同以陳淳志所有之門號0000000000號行
    動電話（起訴書誤載為0000000000號）作為聯絡販賣海洛因
    之工具，於99年7 月30日上午8 時33分許，經謝志旺以其持
    用之門號0000000000號行動電話撥打陳淳志持用之上開行動
    電話聯絡購毒事宜後，再由陳淳志於同日上午8 時34分許指
    示知情之陳白雲仙於同日8 時35分許，在高雄市○○區○○
    路43巷39號，共同以1000元之代價，販賣第一級毒品海洛因
    1 包予謝志旺。
  12.陳淳志及曾憑共同以陳淳志所有之門號0000000000號行動
    電話作為聯絡販賣海洛因之工具，於99年8 月11日下午5 時
    11分許，經謝志旺以其持用之門號0000000000號行動電話撥
    打陳淳志持用之上開行動電話聯絡購毒事宜後，由陳淳志及
    曾憑共同於同日下午5 時20分許，在高雄市左營區○○○
    路401 巷巷口處，以1000元之代價，販賣第一級毒品海洛因
    1 包予謝志旺。
  13.陳淳志及曾憑共同以陳淳志所有之門號0000000000號行動
    電話（起訴書誤載為0000000000號）作為聯絡販賣海洛因之
    工具，於99年8 月12日下午3 時5 分許，經謝志旺以其持用
    之門號0000000000號行動電話撥打陳淳志持用之上開行動電
    話聯絡購毒事宜後，由陳淳志及曾憑共同於年8 月12日下
    午3 時40分許，在高雄市○○區○○街「第八超商」前，以
    2000元之代價，販賣第一級毒品海洛因1包予謝志旺。
  14.陳淳志明知第二級毒品甲基安非他命係中央衛生主管機關明
    令公告列為禁藥，不得轉讓，竟仍基於轉讓禁藥之犯意，於
    99年6 月24日21時53分許，以將甲基安非他命1 包置於高雄
    市○○區○○路43巷1 號前摩托車上，而由王月理自行取走
    之方式，將不詳數量之第二級毒品甲基安非他命1 包無償提
    供予王月理施用。
三、嗣經警於99年8 月12日下午5 時5 分許，在高雄市○○區○
    ○路孔廟大門圍牆旁查獲劉鈞翔、陳淳志等人時，另在陳淳
    志身上扣得第一級毒品海洛因共7 包（毛重分別為0.73公克
    、0.6 公克、0.65公克、0.65公克、0.65公克、065 公克、
    0.65公克），及其所有且供販毒用之電子磅秤1 台、三星牌
    手機1 支（門號：0000000000）、大同牌雙卡手機1 支（含
    SIM 卡2 張，即雙門號：0000000000、0000000000號）及其
    販毒所得新台幣5,100 元。又於同日18時許至陳白雲仙位於
    高雄市○○區○○路43巷39號住處內執行搜索，而扣得陳淳
    志所有且預供販毒用之空夾鍊袋2 小包；又於同日19時25分
    許至陳淳志與曾憑位於高雄市楠梓區○○○街153 號4 樓
    之7 居處執行搜索，又扣得第一級毒品海洛因2 包（毛重0.
    6 公克及0.3 公克），及陳淳志所有且供（預供）販毒用之
    毒品殘渣袋14包、夾鍊袋1 包、塑膠杓子7 支、毒品研缽器
    1 組，而查悉上情。
四、案經高雄市政府警察局移送臺灣高雄地方法院檢察署檢察官
    偵查起訴。
    理  由
一、證據能力：
  (一)按被告以外之人於偵查中向檢察官所為陳述，除顯有不可信
    之情況者外，得為證據，刑事訴訟法第159 條之1 第2 項定
    有明文。偵查中對被告以外之人所為之偵查筆錄，性質上係
    屬傳聞證據。惟現階段刑事訴訟法規定檢察官代表國家偵查
    犯罪、實施公訴，依法其有訊問被告之權，證人且須具結，
    而實務運作時，檢察官偵查中向被告以外之人所取得之陳述
    ，原則上均能遵守法律規定，不致違法取供，其可信度極高
    ，是證人即共同被告陳淳志及曾憑於偵查中經檢察官以證
    人身分予以訊問，業經依法具結在卷，並無證據顯示檢察官
    在偵查時有不法取供之情形，亦無證據顯示有顯不可信之情
    況，且陳淳志於本院審理時到庭結證，而經被告及辯護人對
    質、詰問，被告之對質、詰問權業已獲充分保障。是揆諸前
    揭說明，證人即共同被告陳淳志、曾憑於偵查中之證述（
    見偵一卷第84頁、第71頁、第217 頁、第228 頁），均有證
    據能力。
  (二)本判決後述所引用之證據資料，縱有傳聞證據，而無刑事訴
    訟法第159 條之1 至第159 條之4 或其他規定之傳聞證據例
    外情形，亦因檢察官、被告及其辯護人或同意可作為證據使
    用，或未聲明異議，依刑事訴訟法第159 條之5 第1 項、第
    2 項之規定，本院審酌該證據作成之情況，認為適當，應得
    為證據。
二、實體認定：
  (一)被告劉鈞翔販毒部分：訊據上訴人即被告劉鈞翔對於上揭時
    地，確有2 次交付毒品予陳淳志之事實，自認不諱；惟另辯
    稱：伊僅係代陳淳志購買毒品，並非意圖營利而販賣海洛因
    予陳淳志云云。經查：
  1.證人即同案共同被告陳淳志於99年8 月13日、99年8 月30日
    、99年10月5 日於檢察官偵查中均具結證稱：伊向劉鈞翔買
    毒品海洛因，一次於99年8 月初，買了1 萬元；第二次於99
    年8 月11日買了2 萬元；第三次即99年8 月12日買2 萬元等
    語（見偵一卷第84頁、第217 頁、第228 頁），核與證人即
    同案共同被告曾憑於偵訊時證稱：陳淳志向劉鈞翔買毒品
    ，分別於99年8 月初、99年8 月11日及99年8 月12日等語（
    見偵一卷第72至第73頁、第83頁）互核相符，並有附表一編
    號1 至編號3 所示之通訊監察譯文在卷可參（見偵一卷第12
    頁至第14頁），既陳淳志及曾憑於偵訊時均已歷次明確證
    稱：伊們係向劉鈞翔「購買」第一級毒品海洛因等語，則被
    告劉鈞翔辯稱：伊係幫陳淳志「代購」云云，實屬有疑。
  2.次按，販賣毒品為法所嚴禁，刑罰亦重，設無利可圖，一般
    人絕不會干冒重罰而觸犯刑章之理，故被告劉鈞翔為免因出
    面購買毒品或持有毒品被查獲，遭致刑事訴追，大可直接提
    供販毒者之聯絡電話予陳淳志，由渠等自行購買毒品即可，
    實無需每次親自出面為陳淳志代購毒品再交付之必要；而證
    人陳淳志雖於原審審理中改稱：伊委託劉鈞翔向左營綽號「
    肉典」之男子「拿」毒品，因為伊本身與「肉典」不熟，也
    不知道他住在哪裡，沒有看過這個人，所以委託劉鈞翔買，
    劉鈞翔沒有向伊收取代價云云；惟證人陳淳志卻又同時證稱
    ：在左營那邊沒有人不認識「肉典」，但是「肉典」沒有零
    星販賣毒品，所以伊的「腳仔（指向伊購買毒品之人）」如
    果比較有錢，會直接向「肉典」買毒品，伊透過該「腳仔」
    知道「肉典」販賣毒品之價格，所以知道劉鈞翔是以公定價
    格幫他買云云（見原審卷第160 頁至第161 頁反面），既然
    證人陳淳志之「腳仔」平日有錢時，均會直接向「肉典」購
    買毒品，顯見「肉典」並非難以認識或接近；且證人陳淳志
    每次購買海洛因之數量均達半錢或1 錢，已如前述，數量非
    寡、價格非少，被告劉鈞翔若非為賺取販毒之代價，理應直
    接告知陳淳志「肉典」之聯絡方式，若恐「肉典」不與陌生
    人交易，亦可告知係其所介紹，而由證人陳淳志自行與販毒
    者「肉典」直接交易即可，被告劉鈞翔實無甘冒被刑事查緝
    之風險，而無償代購轉交毒品海洛因予陳淳志之必要；參以
    證人陳淳志於原審審理時復證稱：伊平常沒有隨時攜帶電子
    磅秤，只有要出去購買毒品海洛因時，才會攜帶電子磅秤等
    語（見原審卷第161 頁）；而本件陳淳志及劉鈞翔於案發當
    時（99年8 月12日）為警在高雄市○○區○○路孔廟大門圍
    牆旁查獲時，當場在陳淳志身上扣得電子磅秤1 台乙情，亦
    有高雄市政府警察局刑警大隊搜索扣押筆錄、扣押物品目錄
    表、查獲扣押物品照片在卷可稽（見警卷第84頁至第88頁、
    第90頁），證人陳淳志當日既有攜帶電子磅秤，顯見其當日
    係為購買毒品而與劉鈞翔約在上址處見面乙情，已堪認定。
    況證人陳淳志於原審審理時亦證稱：伊未曾向「肉典」確認
    過海洛因之價格云云，則證人陳淳志既無法確知「肉典」之
    實際販毒價格，故自難僅憑其推認：劉鈞翔未賺取為伊買毒
    品之價差云云，而為有利被告劉鈞翔之認定。況同案被告陳
    淳志於原審審理時亦已以證人身分一度證稱：98年12月至99
    年1 月間，劉鈞翔有販賣毒品給伊等語（見原審卷第161 頁
    ），益徵證人陳淳志翻異前詞改稱：劉鈞翔係為伊代購云云
    ，實不足採。綜上，足認被告劉鈞翔上開所辯：伊係幫陳淳
    志買的，沒有賺差價，是買多少錢就算多少錢云云，均顯與
    常情不符，尚非可採，被告劉鈞翔係先後3 次販賣海洛因給
    陳淳志之事實，已甚明確。
  3.又按販賣第一級毒品者，處死刑或無期徒刑；處無期徒刑者
    ，得併科新臺幣1,000 萬元以下罰金；毒品危害防制條例第
    4 條第1 項定有明文，是販賣第一級毒品係屬嚴重違法行為
    ，苟遭逮獲，後果非凡，毒販出售毒品時無不小心翼翼，不
    敢公然為之。而邇來政府為杜絕毒品氾濫，毒害人民甚深，
    再三宣導教民眾遠離毒品、媒體之報導既深且廣，對於毒品
    之禁絕，應為民眾所熟悉。又政府對於查緝施用、轉讓及販
    賣毒品無不嚴格執行，且販賣毒品罪更係重罪，設若無利可
    圖，衡情一般持有毒品者，當不致輕易將持有毒品交付他人
    。況海洛因價格不貲、物稀價昂，並無公定之價格，不論任
    何包裝，均可任意分裝增減分量，每次買賣價量，亦可能隨
    時依雙方間之關係深淺、資力、需求量及對行情之認知、來
    源是否充裕、查緝是否嚴緊，購買者被查獲時供述購買對象
    之可能性風險之評估等，因而異其標準，並隨時機動調整，
    非可一概而論，是販賣之利得，除經坦承犯行或價量俱臻明
    確外，委難查得實情，然販賣者從價差或量差中牟利之方式
    雖異，惟其販賣行為在意圖營利則屬同一，是舉凡有償交易
    ，除足以反證其確係另基於某種非圖利本意之關係外，通常
    尚難因無法查悉其販入價格，做為是否高價賣出之比較，諉
    以無營利之意思而阻卻販賣犯行之追訴。本件被告劉鈞翔既
    有毒品前科，已如前述，其對於販賣海洛因屬重罪，當無不
    知之理，被告劉鈞翔雖否認其主觀上有營利之意圖，惟依上
    開所為說明，再參以倘被告劉鈞翔未因販售上開毒品而從中
    牟利，當無甘冒轉交第一級毒品海洛因予被告陳淳志而可能
    被查緝之風險，應認被告劉鈞翔就販賣第一級毒品犯行，主
    觀上已有牟利意圖無訛。
  4.末按「犯罪之著手，係指行為人為實現犯意而開始實行犯罪
    構成要件之行為而言，毒品危害防制條例第4 條第1 項之販
    賣第一級毒品罪，於售賣者與購毒者就買賣毒品之重要內容
    有所表示時，即可認為已經著手實行販賣毒品之行為，亦即
    販賣毒品之犯行，以售賣者與購買者雙方就買賣毒品之重要
    內容有所意思表示而達成契約之合致時，即已著手於販賣毒
    品構成要件之行為，而售賣者已否實際交付毒品，乃該項販
    賣毒品行為是否既遂之問題。」（參照最高法院89年度台上
    字第2798號、96年度台上字第5563號、98年度台上字第2248
    號判決要旨）。查被告陳淳志於原審審理時自承：伊購買海
    洛因之價格為半錢1 萬、1 錢2 萬（見99年度聲羈字第691
    號卷第8 頁）等語，核與被告劉鈞翔於原審審理時供承海洛
    因之價格為1 錢2 萬等語（見99年度聲羈字第691 號卷第20
    頁），顯見被告劉鈞翔與陳淳志間均明知買售毒品之模式及
    代價為半錢1 萬、1 錢2 萬，故被告劉鈞翔於99年8 月12日
    下午接獲陳淳志之電話時，即已知悉陳淳志將以上開模式及
    代價向其購買毒品，故雖於陳淳志交付購買毒品2 萬元予被
    告劉鈞翔之後，渠等2 人當場為警查獲，然仍無解於被告劉
    鈞翔於事實欄一之3 已著手販賣第一級毒品海洛因予陳淳志
    之事實，附此敘明。
  5.綜上所述，被告劉鈞翔3 次販賣第一級毒品海洛因事證已甚
    明確，犯行應堪認定。
  (二)被告陳淳志販賣毒品、轉讓毒品及被告曾憑販賣毒品部分
    ：訊據上訴人即被告陳淳志除對於對事實欄二之4 、5 部分
    （即販賣第二級毒品予吳姿瑩部分）否認犯行外，其餘部分
    均坦承認罪；另上訴人即被告曾憑對於事實欄二之2 至6
    、12至13所列販賣第一級毒品海洛因及第二級毒品甲基安非
    他命等犯行，則均坦承認罪。雖被告陳淳志對於對事實欄二
    之4 、5 等部分否認犯罪；然被告陳淳志對於事實欄二之1
    至14等部分，暨被告曾憑對於事實欄二之2 至6 、12至13
    所列販賣第一級毒品海洛因及第二級毒品甲基安非他命等犯
    行，均已於檢察官偵訊及原審審理坦承不諱（見原審卷第41
    頁至第43頁、第85頁），被告陳淳志復於警詢及檢察官偵訊
    中自承：伊有販毒，門號0000000000、0000000000、000000
    0000號行動電話為伊買來供伊自己販毒所使用的，警方所查
    扣之物品都是伊的等語（見偵一卷第82頁、警卷第5頁 ）；
    被告曾憑亦於警詢及檢察官偵訊中自承：伊與陳淳志約於
    98年12月中旬開始販賣毒品海洛因，伊與陳淳志購入毒品海
    洛因後，會在陳淳志位於高雄市○○區○○路43巷39號的家
    中分裝海洛因，並以代號「小支的」（重量約0.2- 0.28 公
    克）、代號「大支的」（重量約0.36公克）方式分裝，再以
    每包「小支的」以500 元代價；「大支的」以1000元代價轉
    售圖利；「藥腳（購毒者）」都會撥打陳淳志所持用之門號
    0000000000號行動電話聯絡購買毒品事宜，有時伊會幫陳淳
    志接聽電話，伊們會以「1 千」、「大支」（大的）、「小
    支」（小的）、「還錢」、「威爾鋼」、「查某仔」、「查
    埔仔」等詞為毒品的代號；另伊2 人大都以左營舊車站、蓮
    池潭、陳淳志位於高雄市○○區○○路43巷39號的家前、楠
    梓區「台糖量販店」前為交易毒品之據點，渠等就是以販毒
    方式，賺取毒品海洛因以施用及生活的費用等語（見警卷第
    40頁），且查：
  1.事實欄二之1 至3 販賣第一級毒品海洛因予林明震部分，被
    告陳淳志於檢察官偵訊中自承：「林明震在99年6 月4 日下
    午以門號0000000000號行動電話撥打伊所使用之門號000000
    0000號行動電話，並以500 元之代價購買的海洛因，伊在勝
    利路43巷的巷口將海洛因拿給林明震，並當場收取販賣海洛
    因之代價500 元；另於同年6 月12日上午林明震亦是以門號
    0000000000號行動電話撥打伊所使用之門號0000000000號行
    動電話，也是以500 元代價購買海洛因，交易地點與上述相
    同；又99年7 月6 日晚上林明震則是以00-0000000號市話撥
    打伊所使用之門號0000000000號行動電話聯絡購買毒品事宜
    ，該次約在台糖量販店後面交易，由伊將海洛因交給林明震
    並向林明震收取500 元」等語（見偵一卷第217 頁）。被告
    曾憑亦於原審審理中供承：伊有為事實欄二之2 、3 之販
    毒行為（見原審卷第123 頁反面）；核與證人林明震於警詢
    及偵訊時證稱：伊都是以門號0000000000號行動電話、00-0
    000000號市話，撥打綽號「志仔」之人所使用之門號000000
    0000號電話購買毒品海洛因，共買3 次，其中「阿志」（即
    陳淳志）拿過毒品給伊1 次，「阿憑」（即曾憑）拿過2
    次毒品給伊；99年6 月4 日下午以500 元代價向陳淳志購買
    毒品海洛因1 小包，當日與陳淳志約定在其住家高雄市○○
    區○○路43巷口交易毒品；99年6 月12日上午以500 元代價
    向陳淳志購買毒品海洛因1 小包，當日由曾憑在陳淳志住
    家即高雄市○○區○○路43巷口將1 包毒品海洛因交付給伊
    ；99年7 月6 日晚間以500 元代價向陳淳志購買毒品海洛因
    1 小包，當日由曾憑在楠梓區○○路台糖量販店後面交易
    毒品海洛因1 小包予伊（見偵一卷第162 頁至第163 頁，第
    173 頁至第175 頁）等語，亦互核相符；並有附表二編號1
    至編號3 通訊監察譯文在卷可稽（見偵一卷第168 至第169
    頁），是被告陳淳志就事實欄二之1 販賣第一級毒品海洛因
    予林明震、及與曾憑就事實欄二之2 、3 共同販賣第一級
    毒品海洛因予林明震之犯行，均事證明確，堪已認定。
  2.事實欄二之4 至6 販賣第二級毒品甲基安非他命予吳姿瑩部
    分：被告曾憑於原審審理中供稱：99年6 月5 日凌晨、99
    年6 月30日晚間及99年7 月10日，吳姿瑩分別以其所使用之
    門號0000000000號行動電話撥打伊與陳淳志共用之門號0000
    000000號行動電話聯絡購買毒品甲基安非他命事宜，伊接完
    電話後約半小時，就將甲基安非他命送去吳姿瑩位於三民區
    ○○路61號住處樓下，由吳姿瑩將1000元交給伊，伊再交給
    陳淳志等語（見偵一卷第206 頁、原審卷第42頁）；被告陳
    淳志於檢察官偵訊時亦自承：伊99年6 月5 日、6 月30日、
    7 月10日都有載曾憑去三民區吳姿瑩家拿甲基安非他命給
    吳姿瑩，吳姿瑩都有交付購買毒品的金錢給伊等語（見偵一
    卷第229 頁），核與證人吳姿瑩於檢察官偵訊時證稱：伊都
    是以伊所持用之門號0000000000號行動電話，撥打綽號「憑
    仔（曾憑）」所使用之門號0000000000號行動電話購買甲
    基安非他命，每次都是以1000元的代價，向曾憑購買毒品
    甲基安非他命1 包；伊於99年6 月5 日、99年6 月30日及99
    年7 月10日分別有打電話至門號0000000000號行動電話聯絡
    購買毒品事宜，除了99年7 月10日是由陳淳志接聽外，其餘
    兩次由曾憑接聽，伊於通話中均以表示要「查埔仔」、「
    1 張」（即甲基安非他命1 包）之方式，告知曾憑所需之
    毒品種類及數量，伊知道曾憑有一個販賣毒品的老闆等語
    ，互核相符（見偵一卷第112 頁至第114 頁、第121 頁至第
    122 頁）；並有附表二編號4 至編號6 所示之通訊監察譯文
    在卷可稽（見偵一卷第116 頁至第118 頁）。雖被告陳淳志
    就事實欄二之4 、5 部分於本院審理中否認犯行，並舉吳姿
    瑩為證，以證明99年6 月5 日、99年6 月30日之二次交易，
    伊均未在場云云；然據共同被告曾憑於本院審理中以證人
    身分證稱：「（你是跟陳淳志同居？）是。」、「（你販賣
    毒品給別人，要不要經過他的允許才可以賣給別人？）他不
    在的時候就不用經過他允許。」、「（你們之間有這樣的約
    定或是默契？）他回來的時候我會告訴他，我們有這樣的默
    契。」、「（為什麼要把錢交給陳淳志？）因為毒品是陳淳
    志的。」、「（所有賣的毒品都是陳淳志的？）是的。」、
    「（你個人有沒有能力購得毒品？）沒有。」等語（見本院
    卷第256 頁），是由上開曾憑之證詞可知，被告曾憑所
    出售之毒品係來自被告陳淳志，而出售毒品之所得亦歸屬被
    告陳淳志，則被告曾憑於整個毒品交易過程中亦僅屬被告
    陳淳志之手足而已，縱然被告曾憑販賣毒品予吳姿瑩時，
    被告陳淳志恰不在場或未親自接洽，亦均不影響被告陳淳志
    與曾憑間共同販毒之既有犯意聯絡及行為分擔，被告陳淳
    志就該部分於本院審理中翻供而為上開辯解，不足作為有利
    之認定。是被告陳淳志、曾憑2 人分別於原審及本院審理
    中自白之情節均與事實相符。被告陳淳志與曾憑就事實欄
    二之4 至6 部分，有共同販賣第二級毒品甲基安非他命予吳
    姿瑩之犯行，均事證明確，亦堪已認定。
  3.事實欄二之7 至8 販賣第二級毒品甲基安非他命予王月理及
    於事實欄二之14轉讓第二級毒品甲基安非他命予王月理部分
    ：被告陳淳志已於檢察官偵訊中自承：王月理有向伊購買甲
    基安非他命，在當天（99年6 月9 日）接到王月理電話後，
    與王月理相約在伊家隔壁勝利路交甲基安非他命給她，當時
    王月理說要買300 元的甲基安非他命，王月理有拿300 元放
    在伊的機車上，伊就把安非他命包起來丟在她家門口。伊們
    的交易模式都是如此；另99年6 月13日王月理從00-0000000
    號市話打到伊所使用之門號0000000000號行動電話，這是她
    在嫌毒品品質不好等語，並供承：99年6 月24日那次是伊免
    費請王月理吃安非他命等語（見偵一卷第216 頁），核與證
    人王月理於警詢及檢察官偵訊時證稱：「伊都是以00-00000
    00號電話，撥打陳淳志所使用之門號0000000000號行動電話
    找陳淳志購買第二級毒品甲基安非他命，伊每次都是以300
    元至500 之代價，向陳淳志購買毒品甲基安非他命1 小包，
    伊於99年6 月9 日凌晨及99年6 月13日分別以00-0000000號
    電話撥打陳淳志所使用之門號0000000000號行動電話聯絡購
    買毒品事宜，6 月9 號那次因為伊的錢不夠，只有300 元，
    所以才會跟陳淳志說300 元好不好？並以違反公定價500 元
    方式購買毒品甲基安非他命，後來伊將錢放在陳淳志勝利路
    住處的機車上，陳淳志將毒品用衛生紙包起來丟在伊家門口
    。」、「另99年6 月13日那次，伊有跟陳淳志抱怨品質不好
    ，隨後陳淳志又以300 元之代價，販賣第二級毒品甲基安非
    他命給伊，交易方式同上；至於99年6 月24日，伊要陳淳志
    無償請伊施用1 次毒品甲基安非他命，通訊監察譯文中所稱
    之「1 泡」是1 次的意思」等語（見警卷第95頁反面至第97
    頁、偵卷第108 頁至第109 頁），均互核相符；並有附表二
    編號7 、編號8 及編號14所示通訊監察譯文在卷可稽（見偵
    一卷第100 頁至第102 頁）。是被告陳淳志此部分之自白情
    節均與事實相符，故被告陳淳志就事實欄二之7 至8 販賣第
    二級毒品甲基安非他命，及就事實欄二之14轉讓第二級毒品
    甲基安非他命予王月理等犯行，均事證明確，堪已認定。
  4.事實欄二之9 至13販賣第一級毒品海洛因予謝志旺部分：被
    告陳淳志於檢察官偵訊時自承：伊於99年7 月8 日下午在勝
    利路43巷39號的住處賣海洛因給謝志旺，另99年7 月28日晚
    上、99年7 月30日早上、99年8 月11日下午、99年8 月12日
    下午亦均有賣海洛因給謝志旺等語（見偵一卷第83頁至第84
    頁），並供稱：附表二編號12通訊監察譯文中雖謝志旺稱要
    購買「兩個大」的，但後來因為他錢不夠故只買了1000元等
    語（見偵一卷第215 頁），被告曾憑則於偵訊時自承：99
    年8 月11日及99年8 月12日謝志旺與陳淳志交易毒品時，伊
    有在場等語（見偵一卷第208 頁），均核與證人謝志旺於警
    詢時證稱：「伊施用毒品海洛因都是打門號0000000000、00
    00000000號行動電話向綽號『志仔』男子所購買；陳淳志有
    和一個女生（即曾憑）一起送毒品來賣給我；99年7 月8
    日晚間，伊以門號0000000000號撥打陳淳志持用之門號0000
    000000號行動電話聯絡購買毒品事宜，當次以1000 元 購買
    海洛因，隨後在高雄市○○區○○路一條巷子內陳淳志家的
    門口交易；另99年7 月28日晚間及99年7 月30日上午，伊又
    分別以門號0000000000號行動電話撥打陳淳志持用之門號00
    00000000號行動電話聯絡購買毒品事宜，伊皆以1000元購買
    海洛因，隨後亦分別在高雄市○○區○○路巷子內陳淳志家
    的門口交易；又伊於99年8 月11日傍晚以門號0000000000號
    撥打陳淳志持用之門號0000000000號行動電話聯絡購買毒品
    事宜，並以1000元代價購買1 包海洛因，大約於當日下午5
    時20分許，由陳淳志騎機車搭載曾憑共同前往左營區○○
    ○路401 巷口路邊與伊交易，並由陳淳志收取伊所交付之10
    00元代價，並交付給伊1 小包海洛因；至99年8 月12日則是
    伊與陳淳志約在高雄市○○區○○街『第八街』超商前交易
    ，該次亦由陳淳志騎機車搭載曾憑共同前去，由陳淳志向
    伊收取2000元代價並交付給伊2 小包海洛因」等語（見警卷
    第69至第72頁、偵卷第18頁至第19頁）相符。證人謝志旺亦
    於檢察官偵訊中證稱：「伊看過那女的（即曾憑）兩次，
    是陳淳志送貨給伊時伊看到的，陳淳志交貨給伊時，『阿憑
    』盯著伊拿錢」等語（見偵一卷第19頁），均互核相符，並
    有附表二編號9 至編號13所示之通訊監察譯文在卷可稽（見
    偵一卷第10至第14頁）。是被告陳淳志、曾憑2 人自白之
    情節已與事實相符，故被告陳淳志就事實欄二之9 至11販賣
    第一級毒品海洛因予謝志旺、及與曾憑就事實欄二之12至
    13共同販賣第一級毒品海洛因予謝志旺之犯行，均事證明確
    ，堪已認定。
  (三)被告陳白雲仙販賣毒品部分：訊據上訴人即被告陳白雲仙矢
    口否認有事實欄二之9 至11之販賣第一級毒品海洛因犯行，
    辯稱：伊年紀大，眼力、聽力都不好，對於販毒都不知情，
    伊只是依照陳淳志的交代，將放在陳淳志房間抽屜內用塑膠
    袋捲起來的東西交給陳淳志說的人，並收取該對象所交付的
    金錢云云。經查：
  1.證人即共同被告陳淳志於檢察官偵訊時證稱：「伊賣毒品時
    有透過伊的母親（即陳白雲仙）交付毒品給購毒者。」、「
    99年7 月8 日、99年7 月28日、99年7 月30日與謝志旺聯絡
    購買毒品後，均有打電話給伊的母親，並交代母親拿1000元
    的海洛因給『旺仔（即謝志旺）』、『旺仔』均有將1000元
    交給伊的母親，伊的母親再交給伊。」等語（見偵一卷第84
    頁、第214 頁）；核與證人謝志旺於偵訊及原審審理時證稱
    ：「99年7 月8 日、99年7 月28日、99年7 月30日3 次購毒
    ，陳淳志都叫伊去陳淳志家裡跟他母親拿，並由陳淳志的母
    親交付毒品給伊，錢也是交給陳淳志的母親。」等語（見偵
    一卷第18頁、原審卷第125 頁反面至第127 頁），互核相符
    ，是謝志旺於事實欄二之9 至11，共計3 次向陳淳志購買毒
    品時，均係由陳白雲仙負責交付毒品等情，應堪認定。
  2.被告陳白雲仙雖以上開情詞置辯，而被告陳淳志於本院審理
    中亦以證人身分證稱：伊母親陳白雲仙確實不知所交付之物
    品係毒品云云；惟查，證人即共同被告陳淳志於檢察官偵訊
    時證稱：伊販賣的毒品是用塑膠袋包裝，沒有其他外包裝，
    一眼就看得出裡面是白色粉末，99年7 月8 日賣給謝志旺的
    毒品是用透明夾鍊帶包起來等語（見偵一卷第84頁），核與
    證人謝志旺於原審審理時證稱：「陳淳志販賣給伊的毒品均
    是用透明的夾鍊袋包裝，夾鍊袋外面無其他包裝；跟陳白雲
    仙拿過3 次毒品，拿的也都是用夾鍊袋包裝的粉末，該夾鍊
    袋是大小5 公分左右，上面有一條紅線那種」等語相符（見
    偵一卷第125 頁反面、第127 頁），並有證人謝志旺當庭繪
    製之夾鍊袋圖附卷可稽（見原審卷第133 頁），是被告陳白
    雲仙交付給謝志旺之毒品僅以透明塑膠袋包裝，外觀可見為
    白色粉末等情，應堪認定。被告陳白雲仙雖辯稱：伊年老、
    重聽、眼力不好，不知道所交付者係毒品云云；惟其交付之
    毒品僅以透明塑膠袋包裝，由外觀上即可得知其中所裝附者
    係白色粉末，且歷次交付均又收取高額之代價，則被告陳白
    雲仙理當對於所交付物品為海洛因應已知悉。況被告陳白雲
    仙於99年8 月12日10時33分甫經警至其位於勝利路家中查訪
    後，隨即撥打陳淳志之門號0000000000號行動電話通知陳淳
    志稱：事情不好了、有警察到我們家要找你、他們說查到我
    們電話在聯絡，叫「大胖」之人不要來了、你要小心一點等
    語；另於同日下午4 時32分許又撥打陳淳志上開電話稱：（
    陳淳志為A ，陳白雲仙為B ）A ：媽你等一下籌1 萬跟把東
    西都交給阿憑。B ：1 萬喔，阿東西嗎？A ：對阿B ：阿我
    只有賣5500而已，要籌多少錢？A ：你賣了多少？B ：這裡
    賣了5000。A ：好啦那籌7000就好，你再拿錢給阿憑。B ：
    阿我以後這邊不行了。A ：我知道，以後聯絡就用這支電話
    就好了，我叫「阿憑」教你。B ：（阿憑聲音）。A ：你教
    媽媽怎麼用電話等語（見偵一卷第14頁）。足見陳白雲仙對
    於販賣毒品乙事均知之甚詳，此觀乎上開譯文中陳白雲仙稱
    ：「叫大胖不要來了」、「你們要小心一點」、「賣了5000
    」、「我以後這邊不行了」等語，應堪認定；佐以被告陳淳
    志於99年7 月30日8 時34分許撥打陳白雲仙00-0000000號電
    話中僅稱：「媽，旺仔等一下過去了」，陳白雲仙即回稱：
    「喔好」等語，此亦有通訊監察譯文在卷可稽（見偵一卷第
    14頁），既被告陳淳志販毒之種類包含第一級毒品海洛因與
    第二級毒品甲基安非他命，然被告陳白雲仙竟毋需被告陳淳
    志另為交代購毒者購毒之種類及代價，即知悉所交付之毒品
    種類及明白收取之代價為何，益徵被告陳白雲仙對於被告陳
    淳志販毒之模式，包含販毒之對象、販賣種類、交易數量均
    知之甚詳。綜上，被告陳白雲仙與被告陳淳志就事實欄二之
    9 至11，共計3 次，共同販賣第一級毒品予謝志旺之犯行，
    事證明確，應堪認定；被告陳白雲仙上開辯解，係屬卸責之
    詞，不足採信。而證人即陳淳志於原審及本院審理時翻異前
    詞，改稱：陳白雲仙僅依伊的交代，把東西交給謝志旺，陳
    白雲仙並不知道所交付的東西是毒品，且伊賣給謝志旺的毒
    品有用夾鍊袋捲起來，外面再用黃色的膠帶黏住，看不清楚
    其內有白色粉末云云；然因證人陳淳志上開證述內容，已與
    其偵訊中所證述內容明顯不符，且與證人謝志旺上開證述內
    容相互歧異，參以證人謝志旺與被告陳白雲仙並無怨隙，當
    無甘冒刑事偽證罪責而設詞誣陷被告陳白雲仙之理，是證人
    陳淳志辯稱：陳白雲仙對伊販賣海洛因並不知情云云，顯屬
    事後迴護陳白雲仙之詞，亦不足採。
三、論罪科刑部分：
  (一)被告劉鈞翔部分：核被告劉鈞翔事實欄一之1 至2 所為，均
    係犯毒品危害防制條例第4 條第1 項之販賣第一級毒品海洛
    因既遂罪；而就事實欄一之3 之毒品因尚未交付，故核其所
    為，係犯毒品危害防制條例第4 條第6 項之販賣第一級毒品
    海洛因未遂罪。被告劉鈞翔持有第一級毒品之低度行為，均
    為販賣第一級毒品之高度行為所吸收，不另論罪。又被告劉
    鈞翔先後所犯販賣第一級毒品罪共3 罪間，犯意各別，行為
    互殊，應予分論併罰。又被告劉鈞翔前有上開犯罪事實欄所
    載之論罪科刑執行情形，有臺灣高等法院被告前案紀錄表附
    卷可參，其受有期徒刑之執行完畢後，5 年以內故意再犯本
    件有期徒刑以上之罪，為累犯，本應依刑法第47條第1 項規
    定，加重其刑。然毒品危害防制條例第4 條第1 項之販賣第
    一級毒品之法定本刑為死刑、無期徒刑，依法不得加重，僅
    得就罰金部分加重之。另被告劉鈞翔就事實欄一之3 部分，
    因構成販賣第一級毒品海洛因未遂罪，爰依刑法第25條第2
    項減輕其刑。又被告劉鈞翔於檢察官偵訊及法院審理中均已
    自白交付毒品予陳淳志之事實，雖被告劉鈞翔一再聲稱：伊
    僅幫陳淳志購買毒品而未賺差價云云，然此僅為其對有關犯
    罪情節之辯述，不能因此謂非自白，是仍依毒品危害防制條
    例第17條第2 項規定，減輕其刑。又本件被告劉鈞翔如事實
    欄一之1 至3 販賣第一級毒品之次數雖有3 次，惟販售對象
    係同一人即被告陳淳志，而該3 次販賣毒品之數量及所得較
    之於大盤毒梟動輒販賣數公斤甚至上百公斤之危害情形相較
    非鉅，被告劉鈞翔之行為危害社會程度顯有差異，以毒品危
    害防制條例第4 條第1 項規定之原法定本刑死刑或無期徒刑
    ，而逕予宣告經上開減刑後之最低本刑，依一般法律情感，
    仍嫌過重，故該3 次販毒犯行均依刑法第59條之規定再減輕
    其刑，而與前開累犯之加重（限罰金刑部分）事由，依法先
    加後遞減之。至於被告劉鈞翔另辯稱：伊有供出毒品來源，
    應依毒品危害防制條例第17條第1 項規定減輕其刑乙節；經
    查被告劉鈞翔所供出『蔡兄』或『菜頭』、『肉典』者，其
    手機0000000000號，經分析相關資料後，尚無具體情資可繼
    續追查等情，有高雄市政府警察局刑事警察大隊回函在卷可
    稽（見本院卷第241 頁），是被告劉鈞翔並無供出毒品來源
    而查獲者，自無毒品危害防制條例第17條第1 項減刑之適用
    ，一併敘明。
  (二)被告陳淳志部分：
  1.核被告陳淳志就事實欄二之1 至3 、9 至13所為，係犯毒品
    危害防制條例第4 條第1 項之販賣第一級毒品罪，共8 罪；
    就事實欄二之4 至8 所為，係犯毒品危害防制條例第4 條第
    2 項之販賣第二級毒品罪，共5 罪。
  2.按甲基安非他命係毒品危害防制條例第2 條第2 項第2 款之
    第二級毒品，且第二級毒品MDMA、MDA 、安非他命及甲基安
    非他命等成分均屬安非他命類藥品，業經行政院衛生署75年
    7 月11日以衛署藥字第597627號公告，為有效管理安非他命
    類藥品與其衍生物之冊類及其製劑，重申公告禁止使用，而
    均屬藥事法第22條第1 項第1 款所規定之「禁藥」（即藥事
    法第22條第1 款所稱之『經中央衛生主管機關明令公告禁止
    製造、調劑、輸入、輸出、販賣或陳列之毒害藥品』）。嗣
    雖又經同署公告列為化學合成類麻醉藥品管理，仍不失其為
    禁藥之性質（最高法院82年台上字第2259號判決參照）。而
    明知為禁藥而轉讓者，藥事法第83條亦定有處罰明文。故行
    為人明知為禁藥即「安非他命」而轉讓予他人者，除成立毒
    品危害防制條例第8 條第2 項之「轉讓第二級毒品罪」外，
    亦構成藥事法第83條第1 項之「轉讓禁藥罪」，此係屬同一
    犯罪行為而同時有二種法律可資處罰之「法條（規）競合」
    情形，應依「重法優於輕法」、「後法優於前法」等法理，
    擇一處斷。而毒品危害防制條例第8 條第2 項轉讓第二級毒
    品罪之法定本刑為「6 月以上5 年以下有期徒刑，得併科新
    台幣70萬元以下罰金」。而93年4 月21日修正後藥事法第83
    條第1 項轉讓禁藥罪之法定本刑為「7 年以下有期徒刑，得
    併科新台幣500 萬元以下罰金」。故除轉讓之第二級毒品安
    非他命達淨重10公克以上，或轉讓與未成年人，而有應依毒
    品危害防制條例第8 條第6 項及第9 條之規定加重其刑至二
    分之一之情形者外，修正後藥事法第83條第1 項之罪之法定
    本刑，顯較毒品危害防制條例第8 條第2 項之罪之法定本刑
    為重，依前述「重法優於輕法」之法理，自應優先適用藥事
    法第83條第1 項之規定處斷（最高法院94年台上字第7021號
    、96年度台上字第3582號、97年台非字第397 號判決、臺灣
    高等法院暨所屬法院97年法律座談會刑事臨時類提案第3 號
    (一)意旨參照），本件被告陳淳志轉讓第二級毒品予王月理，
    尚未有何加重其刑之事由。是核被告陳淳志就事實欄二之14
    所為，係犯藥事法第83條第1 項之轉讓禁藥罪（藥事法雖於
    95年5 月30日修正公布第83條，但本項並無修正）。
  3.被告陳淳志與曾憑就事實欄二之2 至3 及12至13部分之販
    賣第一級毒品犯行，被告陳淳志與曾憑就事實欄二之4 至
    6 部分之販賣第二級毒品罪行，被告陳淳志與被告陳白雲仙
    就事實欄二之9 至11部分之販賣第一級毒品犯行，互有犯意
    之聯絡及行為分擔，均應論以共同正犯。被告陳淳志各次持
    有第一、二級毒品之低度行為，均為販賣第一、二級毒品之
    高度行為所吸收，均不另論罪。被告陳淳志所犯上開販賣第
    一級毒品罪共8 罪、販賣第二級毒品罪共5 罪，轉讓禁藥1
    罪間，均犯意各別，行為互殊，應予分論併罰。
  4.又被告陳淳志前有上開犯罪事實欄所載之論罪科刑執行情形
    ，有臺灣高等法院被告前案紀錄表附卷可參，其等受有期徒
    刑之執行完畢後，5 年以內故意再犯本件有期徒刑以上之罪
    ，為累犯，本應依刑法第47條第1 項規定，加重其刑，然毒
    品危害防制條例第4 條第1 項之販賣第一級毒品之法定本刑
    為死刑、無期徒刑，毒品危害防制條例第4 條第2 項販賣第
    二級毒品法定本刑無期徒刑部分，依法均不得加重，販賣第
    一級毒品部分僅就罰金部分及販賣第二級毒品僅就有期徒刑
    及罰金部分加重之。
  5.另被告陳淳志就就事實欄二之1 至13之販賣第一、二級毒品
    罪於偵查中及原審審理時均坦承犯行（見偵卷第208 頁、原
    審卷第157 頁），故上開部分均應依毒品危害防制條例第17
    條第2 項之規定減輕其刑。又被告陳淳志於99年8 月12日為
    警查獲後，供出毒品來源係自王正任等人，而查獲王正任等
    人之事實，業據警員黃學揮於本院審理中證述明確（見本院
    卷第184 頁），並有王正任等人之移送書、起訴書等在卷可
    稽（見本院卷第209 頁、第226 頁），是被告陳淳志自可依
    毒品危害防制條例第17條第1 項之規定，再減輕其刑。
  6.又被告陳淳志就上開犯販賣第一級毒品罪部分，已依上開規
    定2 次減輕其刑，是自無「最低度刑仍嫌過重」之情事，即
    無再依刑法第59條酌減其刑之理由。
  (三)被告曾憑部分：
  1.核被告曾憑就事實欄二之2 至3 、12至13所為，係犯毒品
    危害防制條例第4 條第1 項之販賣第一級毒品罪共4 罪；就
    事實欄二之4 至6 所為，係犯毒品危害防制條例第4 條第2
    項之販賣第二級毒品罪共3 罪；被告曾憑與陳淳志就事實
    欄二之2 至3 及12至13部分之販賣第一級毒品犯行，及就事
    實欄二之4 至6 部分之販賣第二級毒品罪行，互有犯意之聯
    絡及行為分擔，均應論以共同正犯。被告曾憑上開各次持
    有第一、二級毒品之低度行為，均為販賣第一、二級毒品之
    高度行為所吸收，均不另論罪。被告曾憑所犯上開販賣第
    一級毒品罪共4 罪、販賣第二級毒品罪共3 罪，犯意各別，
    行為互殊，應予分論併罰。又被告曾憑前有上開犯罪事實
    欄所載之論罪科刑執行情形，有臺灣高等法院被告前案紀錄
    表附卷可參，其受有期徒刑之執行完畢後，5 年以內故意再
    犯本件有期徒刑以上之罪，為累犯，本應依刑法第47條第1
    項規定，加重其刑，然毒品危害防制條例第4 條第1 項之販
    賣第一級毒品之法定本刑為死刑、無期徒刑，同條例第4 條
    第2 項販賣第二級毒品之法定本刑無期徒刑部分，依法均不
    得加重，故僅得就販賣第一級毒品罰金部分、販賣第二級毒
    品罰金及有期徒刑部分加重之。又被告曾憑就事實欄二之
    2 至6 及12至13販賣第一、二級毒品罪於偵查及法院審理時
    均坦承犯行，故上開部分均應分別依毒品危害防制條例第17
    條第2 項之規定減輕其刑。再被告曾憑就事實欄二之2 至
    3 、12至13販賣第一級毒品之數量及所得金額尚非甚鉅，就
    本案所涉各次販賣第一級毒品犯行之情節及程度，亦非極為
    重大，如就上開販賣第一級毒品犯行，均處以上開減刑後之
    法定最低刑度，與其等之犯罪情節相較，仍屬情輕法重，犯
    罪情狀既非全無可憫，爰均依刑法第59條之規定再遞減其刑
    。並與上揭各該加重、減輕部分，依法先加後遞減之。
  2.至於本件被告曾惠憑雖於偵審中均供稱所販賣之海洛因購自
    劉鈞翔，惟被告劉鈞翔乃於99年8 月12日於左營區○○路孔
    廟大門圍牆旁由陳淳志交付購毒代價2 萬元時當場為警查獲
    ，有警詢筆錄及高雄市政府刑事警察大隊逮捕通知書在卷可
    稽（見警卷第53頁、第147 頁），是警方顯有確切證據足以
    合理懷疑劉鈞翔為販毒者，則被告曾惠憑供出毒品來源為劉
    鈞翔即與查獲劉鈞翔為販毒者間，欠缺先後之因果關係，應
    無毒品危害防制條例第17條第1 項減刑之適用，附此敘明。
  (四)被告陳白雲仙部分：
  1.核被告陳白雲仙就就事實欄二之9 至11所為，係犯毒品危害
    防制條例第4 條第1 項之販賣第一級毒品罪共3 罪；被告陳
    白雲仙與被告陳淳志就事實欄二之9 至11部分之販賣第一級
    毒品犯行，互有犯意之聯絡及行為分擔，均應論以共同正犯
    。被告陳白雲仙持有第一級毒品之低度行為，為販賣第一級
    毒品之高度行為所吸收，不另論罪；被告陳白雲仙所犯上開
    販賣第一級毒品罪共3 罪，犯意各別，行為互殊，應予分論
    併罰。又被告陳白雲仙係13年10月27日出生，有被告陳白雲
    仙之個人基本資料查詢結果1 份在卷可憑（見原審卷第180-
    1 頁），其於99年7 月8 日、99年7 月28日、99年7 月30日
    為事實欄二之9 、10、11犯行時，均為滿80歲之人，爰依刑
    法第18條第3 項規定，減輕其刑。另查毒品危害防制條例制
    訂之目的，係為防制毒品危害，維護國民身心健康，因而就
    販賣第一級毒品部分，訂法定刑為死刑或無期徒刑之重刑，
    然若未分別行為人販賣第一級毒品之數量、次數、獲利金額
    及所造成之危害，一律處以死刑或無期徒刑之重刑，尚難認
    合於罰所當罰之刑事政策，同為販賣第一級毒品之人，其原
    因、動機不一，犯罪情節未必相同，或有大盤毒梟者，亦有
    中、小盤之分，甚或僅止於吸毒者同儕間為求互通有無之販
    賣者亦有之，其販賣行為所造成危害社會之程度自屬有異，
    法律科處此類犯罪所設之法定最低本刑卻同為無期徒刑，不
    可謂不重。而被告陳白雲仙如事實欄二之11至13販賣第一級
    毒品數量雖達3 次，然販售對象限於謝志旺1 人，加以渠等
    毒品之數量及所得非鉅，即令處以上開減刑後之最低刑度，
    猶嫌過重，難謂符合刑罰之相當性，爰分別依刑法第59條規
    定就被告陳白雲仙如事實欄二之9 至11部分所示之犯行，均
    減輕其刑，並依法遞減之。
  2.又被告陳白雲仙自始否認有共同販毒之犯行，並辯稱：伊不
    知交付之物係毒品云云，完全否認犯罪，自非就犯罪事實（
    情節）之法律評價為辯解，即無毒品危害防制條例第17條第
    2 項減刑之適用，合此敘明。
四、原審撤銷改判理由：
  (一)原審認被告劉鈞翔部分事證明確，因而論罪科刑，固非無見
    ；惟查，原審就被告劉鈞翔自白部分，未依毒品危害防制條
    例第17條第2 項規定，減輕其刑，容有不當。被告劉鈞翔上
    訴意旨否認犯罪，指摘原判決不當，雖無理由；惟原判決既
    有上開可議之處，自應由本院將原判決此部分撤銷改判。爰
    審酌被告劉鈞翔正值青壯年，不思以正途取財，明知海洛因
    經公告列為第一級毒品，竟仍販賣海洛因供人施用、販賣以
    牟利，戕害他人人身至深且鉅，危害社會風氣，助長毒品氾
    濫，足以衍生其他犯罪，危害我國社會治安，所為實不足取
    ，惟念其高職畢業、家境勉持，暨犯罪之動機、手段、所得
    利益等一切情狀，分別量處如附表三各編號主文所示之刑，
    並定其應執行刑為有期徒刑12年。
  (二)原審認被告陳淳志部分事證明確，因而論罪科刑，固非無見
    ；惟查，(一)就被告陳淳志所犯販毒罪部分，其已供出毒品來
    源因而查獲，原審未依毒品危害防制條例第17條第1 項規定
    ，減輕其刑，容有不當。(二)被告陳淳志在高雄市○○區○○
    路孔廟大門圍牆旁為警查獲時，扣案之手機即有三星牌手機
    1 支（門號：0000000000）、大同牌雙卡手機1 支（含SIM
    卡2 張，即雙門號：0000000000、0000000000號），共計2
    支（但SIM 卡共3 張）；惟原審主文中卻諭知『行動電話共
    參支』沒收，亦與事實不合。(三)就被告陳淳志所犯轉讓禁藥
    罪部分，原審就無相關之門號0000000000號行動電話、殘渣
    袋等物亦一併宣告沒收，亦有不當。被告陳淳志上訴意旨，
    指摘原判決不當，雖無理由；惟原判決既有上開可議之處，
    自應由本院將原判決此部分撤銷改判。爰審酌被告陳淳志明
    知施用毒品嚴重傷害個人身心外，亦足以腐蝕民心國基，被
    告陳淳志除意圖營利而販賣第一級毒品海洛因外，又共同意
    圖營利而販賣足以令人具成癮性、濫用性之甲基安非他命，
    且被告陳淳志販賣毒品之次數達13次、轉讓毒品次數為1 次
    ，居於主導地位，並指使年長之母親陳白雲仙為其交付毒品
    ，實為本件犯罪之禍首，不宜輕縱；惟念被告陳淳志犯後坦
    承犯行，暨其高職肄業、家境勉持，及犯罪之動機、手段、
    所得利益等一切情況，分別量處如附表四各編號主文所示之
    刑，並定其應執行刑為有期徒刑15年。
  (三)原審認被告曾憑部分事證明確，因而論罪科刑，固非無見
    ；惟查，被告陳淳志、曾憑二人在高雄市○○區○○路孔
    廟大門圍牆旁為警查獲時，在被告陳淳志身上扣案之手機即
    有三星牌手機1 支（門號：0000000000）、大同牌雙卡手機
    1 支（含SIM 卡2 張，即雙門號：0000000000、0000000000
    號），共計2 支（但SIM 卡共3 張）；惟原審主文中卻諭知
    『行動電話共參支』沒收，亦與事實不合，容有不當。被告
    曾憑上訴意旨，指摘原判決不當，雖無理由；惟原判決既
    有上開可議之處，自應由本院將原判決此部分撤銷改判。爰
    審酌被告曾憑明知施用毒品者容易有成癮性且戒除不易，
    毒品除嚴重傷害個人身心外，亦足以腐蝕民心國基，竟仍共
    同意圖營利而販賣足以令人具成癮性、濫用性之甲基安非他
    命，實不宜輕縱；惟被告曾憑於本件販毒案件中受陳淳志
    指示為交付毒品及收取代價之行為，居於輔助地位，再衡酌
    被告曾憑犯後坦承犯行，犯後態度尚稱良好，暨其高職肄
    業、家境勉持，及犯罪之動機、手段、所得利益等一切情況
    ，分別量處如附表四編號2 至6 、12至13主文所示之刑，並
    定其應執行刑為有期徒刑13年。
  (四)原審認被告陳白雲仙部分事證明確，因而論罪科刑，固非無
    見；惟查，有關被告陳白雲仙部分，其中應沒收之手機係僅
    2 支（0000000000號、0000000000號2 支），惟原審卻於主
    文中諭知『共參支（含SIM 卡參枚）均沒收』，與理由、事
    實不合，容有不當。被告陳白雲仙上訴意旨否認犯罪，指摘
    原判決不當，雖無理由；惟原判決既有上開可議之處，自應
    由本院將原判決此部分撤銷改判。爰審酌被告陳白雲仙明知
    其子即共同被告陳淳志販賣毒品予他人，危害社會，竟未加
    規勸，仍甘作陳淳志之掩護工具，實不宜輕縱；惟衡酌被告
    陳白雲仙受被告陳淳志指示以聯絡並負責將毒品交付買家，
    處於輔助地位，另被告陳白雲仙身為被告陳淳志之母親，年
    紀已大，為求與陳淳志和諧共處，僅得依陳淳志指示交付毒
    品予買家，於本件共同販賣毒品犯行中，非屬主導地位，暨
    其犯罪之動機、目的、手段等一切情況，各量處如附表四編
    號9 至11主文所示之刑，並定其應執行刑為有期徒刑7 年8
    月，以示薄懲。
  (五)沒收部分：
  1.毒品部分：按查獲之第一、二級毒品及專供製造或施用第一
    、二級毒品之器具，不問屬於犯人與否，均沒收銷燬之，毒
    品危害防制條例第18條第1 項前段定有明文。次按以營利為
    目的販入毒品，經多次販賣後，持有剩餘毒品被查獲，其各
    次販賣毒品行為，固應併合處罰。惟該持有剩餘毒品之低度
    行為，應僅為最後一次販賣毒品之高度行為所吸收，不另論
    罪，故就該查獲之剩餘毒品，祇能於最後一次之販賣毒品罪
    宣告沒收銷燬，不得於各次販賣毒品罪均宣告沒收銷燬（最
    高法院98年度台上字第2408號、第3264號、第3337號判決參
    照）。本案扣案之粉末共9 包（含包裝袋9 只，驗前毛重22
    .01 公克，驗餘淨重0.88公克）經送驗後檢出含有海洛因成
    分，有法務部調查局99年9 月17日調科壹字第09923020720
    號濫用藥物實驗鑑定書在卷可稽（見偵一卷第203 頁），為
    毒品危害防制條例第2 條第2 項第1 款所列之第一級毒品，
    不問屬於犯人與否，應依毒品危害防制條例第18條第1 項前
    段之規定及共犯責任共同原則，宣告沒收銷燬之；是應分別
    於被告陳淳志、曾憑最後一次販賣第一級毒品罪刑項下，
    即附表四編號13項下，依毒品危害防制條例第18條第1 項前
    段，宣告沒收銷燬之。另裝放上開毒品之包裝袋9 只，因與
    毒品難以析離，且無析離之實益，亦均併予宣告沒收銷燬之
    ；至於鑑驗所耗損之毒品，既已滅失，自均無庸宣告沒收銷
    燬。
  2.供犯罪所得、所用之物：
  (1)扣案門號0000000000號手機1 支（含SIM 卡1 枚），為被告
    劉鈞翔所有，業據其於警詢時自承在卷（見警卷第56頁），
    為聯絡本件事實欄一所示販賣第一級毒品所用，應依毒品危
    害防制條例第19條第1 項規定，於被告劉鈞翔所犯如事實欄
    一所示之販賣第一級毒品罪即附表三各編號項下，宣告沒收
    。
  (2)扣案之門號0000000000、0000000000、0000000000號行動電
    話共2 支（門號0000000000、0000000000共用一機，故SIM
    卡共枚）、電子磅秤1 個、殘渣袋14只、杓子7 支、毒品
    研缽器1 組，均為被告陳淳志所有，業據其於警詢時自承在
    卷（見警卷第4 頁至第6 頁），為供磅秤及分裝毒品、聯絡
    本件事實欄二所示販賣第一級、第二級毒品所用，應依毒品
    危害防制條例第19條第1 項規定及共犯連帶原則，分別於被
    告陳淳志、曾憑、陳白雲仙所犯如事實欄二所示之販賣第
    一級、第二級毒品罪責項下，宣告沒收。
  (3)扣案之空夾鍊袋共3 包為被告陳淳志所有，業據其於警詢時
    自承在卷（見警卷第4 頁至第6 頁），為預備分裝毒品所用
    之物，應依刑法第38條第1 項第2 款規定及共犯連帶原則，
    分別於被告陳淳志、曾憑、陳白雲仙所犯如事實欄二所示
    之販賣第一級、第二級毒品罪責項下，宣告沒收。
  (4)末查，被告劉鈞翔身上所扣得之2000元部分及於其位於高雄
    市○○區○○里○○○路642 巷6 弄10號4 樓住處執行搜索
    而查獲電子磅秤1 台，則查無證據係供犯本案所得之物；又
    在被告陳淳志身上及住居所分別扣得之0000000000號行動電
    話（西門子牌，含SIM 卡1 枚）、止血條2 條、未使用之注
    射針筒42支、粉末4 包（經送驗結果不含毒品成分，有前開
    有法務部調查局99年9 月17日濫用藥物實驗鑑定書在卷可稽
    ，見偵一卷第203 頁）、玻璃球吸食器1 支、已使用之針筒
    70支，均亦查無證據證明係供被告等人犯本案所用之物或所
    得之物，爰不為沒收之諭知，附此敘明。
  3.又按毒品危害防制條例第19條第1 項規定「犯第4 條至第9
    條、第12條、第13條或第14條第1 項、第2 項之罪者，其供
    犯罪所用或因犯罪所得之財物，均沒收之，如全部或一部不
    能沒收時，追徵其價額或以其財產抵償之」；又共同正犯之
    犯罪所得為新臺幣時，因係合併計算，且於全部或一部不能
    沒收時，以其財產抵償之，為避免執行時發生重複沒收、抵
    償之情形，故各共同正犯之間係採連帶沒收主義，於裁判時
    僅諭知連帶沒收，不得就全體共同正犯之總所得對各該共同
    正犯分別重複諭知沒收；此與罰金刑應分別諭知、分別執行
    者不同（最高法院96年度台上字第3450號判決意旨參照），
    是分述如下：
  (1)被告劉鈞翔就事實欄一之1 至2 所示販賣第一級毒品取得之
    交易金額（分別為1 萬元、2 萬元），雖未扣案，惟係被告
    劉鈞翔販賣第一級毒品所得之財物，應俱依毒品危害防制條
    例第19條第1 項規定，在各該罪刑項下宣告沒收，如全部或
    一部不能沒收時，以其財產抵償之。
  (2)被告劉鈞翔就事實欄一之3 所示販賣第一級毒品取得之交易
    價金2 萬元，係其販賣第一級毒品所得之財物，應依毒品危
    害防制條例第19條第1 項規定，宣告沒收。
  (3)被告陳淳志就事實欄二之1 所示販賣第一級毒品取得之交易
    金額500 元，雖未扣案，惟係被告陳淳志販賣第一級毒品所
    得之財物，應依毒品危害防制條例第19條第1 項規定，在該
    罪刑項下宣告沒收，如全部或一部不能沒收時，以其財產抵
    償之。
  (4)被告陳淳志、曾憑就事實欄二之2 至3 所示販賣第一級毒
    品取得之交易金額（分別為500 元、500 元），雖未扣案，
    惟係渠等販賣第一級毒品所得之財物，應依毒品危害防制條
    例第19條第1 項規定及共犯責任共同原則，在該罪刑項下宣
    告被告陳淳志、曾憑連帶沒收，如全部或一部不能沒收時
    ，以其等財產連帶抵償之。
  (5)被告陳淳志、曾憑就事實欄二之4 至5 所示共同販賣第二
    級毒品取得之交易價金（分別為1000元、1000元），雖未扣
    案，惟係渠等2 人共同販賣第二級毒品所得之財物，應依毒
    品危害防制條例第19條第1 項規定及共犯責任共同原則，分
    別在渠等2 人各該罪刑項下，宣告被告陳淳志、曾憑連帶
    沒收，如全部或一部不能沒收時，以其等之財產連帶抵償之
    。
  (6)被告陳淳志、曾憑就事實欄二之6 所示共同販賣第二級毒
    品取得之交易價金共1,000 元，然僅扣得其中100 元，另90
    0 元部分未扣案，惟既係渠等2 人共同販賣第二級毒品所得
    之財物，仍應依毒品危害防制條例第19條第1 項規定及共犯
    責任共同原則，就其中100 元部分分別在渠等2 人各該罪刑
    項下，宣告沒收；另900 元部分，則應在渠等2 人各該罪刑
    項下，宣告被告陳淳志、曾憑連帶沒收，如全部或一部不
    能沒收時，以其等之財產連帶抵償之。又被告陳淳志自承：
    扣案之5100元均為販毒所得，故依共同犯責任共同原則，分
    別於陳淳志、曾憑、陳白雲仙最後5 次販毒，即事實欄二
    6 、10至13下，宣告沒收，附此敘明。
  (7)被告陳淳志就事實欄二之7 至8 所示販賣第二級毒品取得之
    交易金額（分別為300 元、300 元），雖未扣案，惟係其販
    賣第二級毒品所得之財物，應依毒品危害防制條例第19條第
    1 項規定，在該罪刑項下宣告沒收，如全部或一部不能沒收
    時，以其財產連帶抵償之。
  (8)被告陳淳志、陳白雲仙就事實欄二之9 所示共同販賣第二級
    毒品取得之交易價金1000元，雖未扣案，惟係渠等2 人共同
    販賣第一級毒品所得之財物，應依毒品危害防制條例第19條
    第1 項規定及共犯責任共同原則，分別在渠2 人各該罪刑項
    下，宣告被告陳淳志、陳白雲仙連帶沒收，如全部或一部不
    能沒收時，以其等之財產連帶抵償之。
  (9)被告陳淳志、陳白雲仙就事實欄二之10至11所示共同販賣第
    一級毒品取得之交易價金（分別為1000元、1000元），係渠
    等2 人共同販賣第一級毒品所得之財物，應依毒品危害防制
    條例第19條第1 項規定，分別在渠等2 人各該罪刑項下，宣
    告沒收。
  (10)被告陳淳志、曾憑就事實欄二之12、13所示共同販賣第一
    級毒品取得之交易價金（分別為1000元、2000元），係渠2
    人共同販賣第一級毒品所得之財物，應依毒品危害防制條例
    第19條第1 項規定及共犯責任共同原則，在渠等2 人各該罪
    刑項下，宣告沒收。
據上論斷，應依刑事訴訟法第369 條第1 項前段、第364 條、第
299 條第1 項前段，毒品危害防制條例第4 條第1 項、第2 項、
第6 項、第17條第1 項、第2 項、第18條第1 項前段、第19條第
1 項，藥事法第83條第1 項，刑法第11條、第18條第3 項、第28
條、第25條、第47條第1 項、第51條第5 款、第59條、第38條第
1 項第2 款，判決如主文。
本案經檢察官劉玲興到庭執行職務。
中　　華　　民　　國　100 　　年　　8 　　月　　30　　日
                  刑事第四庭    審判長法  官  蕭權閔
                                      法  官  唐照明
                                      法  官  吳進寶
以上正本證明與原本無異。
如不服本判決應於收受本判決後10日內向本院提出上訴書狀，其
未敘述上訴理由者，並得於提起上訴後10日內向本院補提理由書
狀（均須按他造當事人之人數附繕本）「切勿逕送上級法院」。
中　　華　　民　　國　100 　　年　　8 　　月　　30　　日
　　　　　　　　　　　　　　  　　　　書記官  唐奇燕
附錄本案論罪科刑法條
毒品危害防制條例第4條
製造、運輸、販賣第一級毒品者，處死刑或無期徒刑；處無期徒
刑者，得併科新臺幣 2 千萬元以下罰金。
製造、運輸、販賣第二級毒品者，處無期徒刑或 7 年以上有期
徒刑，得併科新臺幣 1 千萬元以下罰金。
製造、運輸、販賣第三級毒品者，處5 年以上有期徒刑，得併科
新臺幣7 百萬元以下罰金。
製造、運輸、販賣第四級毒品者，處 3 年以上 10 年以下有期
徒刑，得併科新臺幣 3 百萬元以下罰金。
製造、運輸、販賣專供製造或施用毒品之器具者，處 1 年以上
7 年以下有期徒刑，得併科新臺幣 1 百萬元以下罰金。
前五項之未遂犯罰之。
藥事法第83條
明知為偽藥或禁藥，而販賣、供應、調劑、運送、寄藏、牙保、
轉讓或意圖販賣而陳列者，處 7 年以下有期徒刑，得併科新臺
幣 5 百萬元以下罰金。
附表一：劉鈞翔販毒之通聯譯文
┌──┬───┬───┬────┬─────┬─────────────┐
│編號│販毒者│購毒者│  日期  │   時間   │         監察內容         │
├──┼───┼───┼────┼─────┼─────────────┤
│ 1  │劉鈞翔│陳淳志│ 99.8.10│13：55：00│翔哥：今天我要半個西瓜，麻│
│    │0976- │0983- │        │          │煩幫我揀甜一點的，現在就送│
│    │228354│041480│        │          │錢過去給你好嗎？（陳淳志傳│
│    │代號：│代號：│        │          │簡訊予劉鈞翔）            │
│    │B     │A     │        ├─────┼─────────────┤
│    │      │      │        │16：43：53│B：喂！大仔阿！你回來了嗎 │
│    │      │      │        │          │？                        │
│    │      │      │        │          │A：我回來了。             │
│    │      │      │        │          │B：我馬上到了。           │
├──┼───┼───┼────┼─────┼─────────────┤
│ 2  │劉鈞翔│陳淳志│ 99.8.11│16：23：18│A：（阿憑聲音）喂，你人在 │
│    │0976- │0983- │        │          │哪裡啊！我們跑來找你了。  │
│    │228354│041480│        │          │B：你們下去公園那裡等我， │
│    │代號：│代號：│        │          │我馬上下去。              │
│    │B     │A     │        ├─────┼─────────────┤
│    │      │      │        │16：29：29│B ：「你們（陳淳志及曾憑│
│    │      │      │        │          │）」在哪裡阿？A ：（阿憑聲│
│    │      │      │        │          │音）等一下啦！            │
│    │      │      │        │          │我們回去拿錢一下啦！你現在│
│    │      │      │        │          │在哪裡？                  │
│    │      │      │        │          │B：我已經在公園了阿！     │
│    │      │      │        │          │A：等一下拉！我們回去拿錢 │
│    │      │      │        │          │。                        │
│    │      │      │        │          │B：好啦                   │
│    │      │      │        ├─────┼─────────────┤
│    │      │      │        │16：34：05│B ：「你們（陳淳志及曾憑│
│    │      │      │        │          │）」在哪裡阿？A ：（阿憑聲│
│    │      │      │        │          │音）在家，馬上過去了。    │
│    │      │      │        │          │B：我到了、我到了（陳淳志 │
│    │      │      │        │          │家），快點、快點，我已經給│
│    │      │      │        │          │人家打了電話。            │
│    │      │      │        │          │A：喔好好。               │
├──┼───┼───┼────┼─────┼─────────────┤
│3   │劉鈞翔│陳淳志│99.8.12 │16：52：54│B：喂，在等你哩？         │
│    │0976- │0983- │        │          │A：你們在哪裡？           │
│    │228354│041480│        │          │B：我們現在在孔廟這裡。   │
│    │代號：│代號：│        │          │A：我過去了               │
│    │B     │A     │        │          │                          │
└──┴───┴───┴────┴─────┴─────────────┘
 附表二：陳淳志、曾憑、陳白雲仙販毒通訊監察譯文
┌──┬───┬───┬────┬─────┬─────────────┐
│編號│販毒者│購毒者│  日期  │   時間   │         監察內容         │
├──┼───┼───┼────┼─────┼─────────────┤
│ 1  │陳淳志│林明震│ 99.6.4 │16：04：34│B：喂「阿兄」，我過去拿500│
│    │0936- │0956- │        │          │。                        │
│    │844669│288878│        │          │A：好。                   │
│    │代號：│代號：│        │          │B：我到了在打給你。       │
│    │A     │B     │        ├─────┼─────────────┤
│    │      │      │        │16：14：30│B：喂「阿兄」，我下高速了 │
│    │      │      │        │          │，要約在哪裡？            │
│    │      │      │        │          │A：這邊。                 │
│    │      │      │        │          │B：喔好。                 │
├──┼───┼───┼────┼─────┼─────────────┤
│ 2  │陳淳志│林明震│ 99.6.12│08：18：00│B：喂！昨天怎麼都沒接我電 │
│    │曾憑│0956- │        │          │話。                      │
│    │0936- │288878│        │          │A：我電話都有開阿！那我可 │
│    │844669│代號：│        │          │能睡了。                  │
│    │代號：│B     │        │          │B：我要過去，一樣要5百，別│
│    │A     │      │        │          │再睡了。                  │
│    │      │      │        │          │A：好。                   │
│    │      │      │        ├─────┼─────────────┤
│    │      │      │        │08：30：16│B：我下高速公路了，ㄚ你可 │
│    │      │      │        │          │以裝一些水給我嗎？        │
│    │      │      │        │          │A：什麼拉！               │
│    │      │      │        │          │B：裝水給我，我車上都沒有 │
│    │      │      │        │          │水。                      │
│    │      │      │        ├─────┼─────────────┤
│    │      │      │        │08：35：24│B：在哪等？A：我這裡就好。│
│    │      │      │        │          │B：那我在巷口了。         │
│    │      │      │        │          │A：好啊。                 │
├──┼───┼───┼────┼─────┼─────────────┤
│ 3  │陳淳志│林明震│ 99.7.6 │20：40：28│B：兄，我要跟你用5百。    │
│    │曾憑│07-387│        │          │A：我不在家了！           │
│    │0936- │7501  │        │          │B：我知道在量販店後面。   │
│    │844669│代號：│        │          │A：對對。                 │
│    │代號：│B     │        │          │                          │
│    │A     │      │        │          │                          │
├──┼───┼───┼────┼─────┼─────────────┤
│ 4  │陳淳志│吳姿瑩│ 99.6.5 │03：16：18│A（阿平）：不然這樣拉，你 │
│    │曾憑│0987- │        │          │先拿「查某仔」啦，阿「查埔│
│    │0983- │000219│        │          │仔」我拿一些過去就好了啦。│
│    │041480│代號：│        │          │B（女）：你說先拿「查某仔 │
│    │代號：│B     │        │          │」。                      │
│    │A     │      │        │          │A：嘿拉，啊「查埔仔」我拿 │
│    │      │      │        │          │一些過去就好了。          │
│    │      │      │        │          │B：什麼意思？             │
│    │      │      │        │          │A：「查埔仔」拿些過去吃就 │
│    │      │      │        │          │好了啦。                  │
│    │      │      │        │          │B：不過我現在身上現有的只 │
│    │      │      │        │          │有一張而已呢？            │
│    │      │      │        │          │A：嘿拉，對拉。           │
├──┼───┼───┼────┼─────┼─────────────┤
│ 5  │陳淳志│吳姿瑩│ 99.6.30│19：50：02│B：喂！可以麻煩你叫憑來聽 │
│    │曾憑│0987- │        │          │一下電話！                │
│    │0983- │000219│        │          │A：（阿憑接聽）怎樣？     │
│    │041480│代號：│        │          │B：憑，拜託你1張啦！      │
│    │代號：│B     │        │          │A：好啊。                 │
│    │A     │      │        │          │                          │
│    │      │      ├────┼─────┼─────────────┤
│    │      │      │ 99.6.30│20：42：25│B：你要到了嗎？           │
│    │      │      │        │          │A：（阿憑聲音）怎樣！我還 │
│    │      │      │        │          │在忙阿！到了我打給你。    │
│    │      │      │        │          │B：好。                   │
│    │      │      ├────┼─────┼─────────────┤
│    │      │      │ 99.6.30│21：06：03│B：你出門了嗎？           │
│    │      │      │        │          │A：要出門了。             │
│    │      │      ├────┼─────┼─────────────┤
│    │      │      │ 99.6.30│21：16：48│A：我到了！               │
│    │      │      │        │          │B：到我家樓下嗎！我下去！ │
├──┼───┼───┼────┼─────┼─────────────┤
│ 6  │陳淳志│吳姿瑩│ 99.7.10│23：42：11│B：我吸食工具多處理掉了。 │
│    │曾憑│0987- │        │          │A：我帶工具你幫我留著。   │
│    │0983- │000219│        │          │B ：這次我要1 。奧利多瓶子│
│    │041480│代號：│        │          │比較香，多久到。          │
│    │代號：│A     │        │          │A：馬上到。               │
│    │B     │      ├────┼─────┼─────────────┤
│    │      │      │ 99.7.10│23：51：14│B：你那邊有玻璃球。       │
│    │      │      │        │          │A：打破了，要帶過來。     │
│    │      │      │        │          │B：好了。                 │
│    │      │      ├────┼─────┼─────────────┤
│    │      │      │ 99.7.11│00：19：40│B ：你給我時間不要再催，我│
│    │      │      │        │          │在路上。                  │
├──┼───┼───┼────┼─────┼─────────────┤
│ 7  │陳淳志│王月理│ 99.6.9 │03：43：17│B：用300塊給我。          │
│    │曾憑│07-582│        │          │A：不知道有沒有，我湊看看 │
│    │0936- │3929  │        │          │。                        │
│    │844669│代號：│        │          │B：喔，好。               │
│    │代號：│B     │        ├─────┼─────────────┤
│    │A     │      │        │03：50：15│B：....。                 │
│    │      │      │        │          │A：剩這些，我明天再補給你 │
│    │      │      │        │          │。                        │
│    │      │      │        │          │B：這些我差不多一泡而已。 │
│    │      │      │        │          │A：就剩那些，因為我前幾天 │
│    │      │      │        │          │被拼去了（指遭竊）。      │
│    │      │      │        │          │B：又被拼去了你知道是誰嗎 │
│    │      │      │        │          │？                        │
│    │      │      │        │          │A：我現在沒有錢可以補，明 │
│    │      │      │        │          │天人家會先拿給我.....。   │
├──┼───┼───┼────┼─────┼─────────────┤
│8   │陳淳志│王月理│99.6.13 │12：50：39│B：這是你在用的喔！       │
│    │曾憑│07-582│        │          │A：對阿！                 │
│    │0936- │3929  │        │          │B：這次味道較重。         │
│    │844669│代號：│        │          │A：有淋到雨水吧。         │
│    │代號：│B     ├────┼─────┼─────────────┤
│    │A     │      │99.6.13 │13：34：06│A：過來拿拉！             │
│    │      │      │        │          │B：喔。                   │
├──┼───┼───┼────┼─────┼─────────────┤
│9   │陳淳志│謝志旺│99.7.8  │18：36：27│B：大哥，我眼鏡的朋友，現 │
│    │陳白雲│0970- │        │          │在方便嗎？                │
│    │仙    │414270│        │          │A：你說阿！               │
│    │0983- │代號：│        │          │B：要去哪裡？             │
│    │041480│B     │        │          │A：你到楠梓土庫這！       │
│    │0936- │      │        │          │B：土庫喔！太遠了，我在打 │
│    │844669│      │        │          │好了。                    │
│    │代號：│      │        ├─────┼─────────────┤
│    │A     │      │        │18：38：48│B：哥仔！                 │
│    │      │      │        │          │A：昨天眼鏡仔友有帶你去那 │
│    │      │      │        │          │裡嗎？                    │
│    │      │      │        │          │B：有阿！                 │
│    │      │      │        │          │A：那你直接過去就好了！   │
│    │      │      │        │          │B：喔喔！我要1張拉！      │
│    │      │      │        │          │A：你過去，我打電話跟他說 │
│    │      │      │        ├─────┼─────────────┤
│    │      │      │        │18：40：02│B：喂。                   │
│    │      │      │        │（陳淳志撥│A：你跟媽媽說，眼鏡仔朋友 │
│    │      │      │        │回家中07-5│等一下要過去拿1千元。     │
│    │      │      │        │875073）  │B：喔好！                 │
│    │      │      │        │          │                          │
│    │      │      │        ├─────┼─────────────┤
│    │      │      │        │18：46：00│B：兄，我到了。           │
│    │      │      │        │          │A：你在門口嗎？           │
│    │      │      │        │          │B：對對！                 │
│    │      │      │        │          │A：喔你等一下。           │
│    │      │      │        ├─────┼─────────────┤
│    │      │      │        │18：47：03│A：媽喔!眼鏡仔朋友在門口要│
│    │      │      │        │（陳淳志撥│拿1千元的東西拉！B：好啦! │
│    │      │      │        │回家中07-5│                          │
│    │      │      │        │875073）  │                          │
│    │      │      │        │          │                          │
│    │      │      │        ├─────┼─────────────┤
│    │      │      │        │18：56：01│A：有了嗎？               │
│    │      │      │        │          │B：有了阿！               │
│    │      │      │        │          │A：你從哪裡來的？         │
│    │      │      │        │          │B：左營。                 │
│    │      │      │        │          │A：喔，我以為在楠梓的話就 │
│    │      │      │        │          │到土庫就好了。            │
│    │      │      │        │          │B：喔。                   │
├──┼───┼───┼────┼─────┼─────────────┤
│10  │陳淳志│謝志旺│99.7.28 │14：10：25│B：兄，我旺仔。           │
│    │陳白雲│0970- │        │          │A：我等一下會過去。       │
│    │仙    │414270│        │          │B：喔。                   │
│    │0936- │代號：│        ├─────┼─────────────┤
│    │725534│B     │        │22：16：17│B：兄，我旺仔。現在有方便 │
│    │代號：│      │        │          │嗎？                      │
│    │A     │      │        │          │A：你過去，我打電話。     │
│    │      │      │        │          │B：喔好。                 │
│    │      │      ├────┼─────┼─────────────┤
│    │      │      │99.7.29 │10：12：09│B：兄，我旺仔。現在有方便 │
│    │      │      │        │          │嗎？                      │
│    │      │      │        │          │A：我等一下就過去了。     │
│    │      │      │        │          │B：好。                   │
├──┼───┼───┼────┼─────┼─────────────┤
│11  │陳淳志│謝志旺│99.7.30 │08：33：49│B：兄，我旺仔。甘有方便嗎 │
│    │陳白雲│0970- │        │          │？                        │
│    │仙    │414270│        │          │A：我現在就過去了。       │
│    │0936- │代號：│        │          │B：好。                   │
│    │725534│B     │        ├─────┼─────────────┤
│    │代號：│      │        │08：34：35│A：媽，旺仔等一下過去了。 │
│    │A     │      │        │（陳淳志撥│B：喔好。                 │
│    │      │      │        │回家中07-5│                          │
│    │      │      │        │875073）  │                          │
│    │      │      │        │          │                          │
├──┼───┼───┼────┼─────┼─────────────┤
│12  │陳淳志│謝志旺│99.8.11 │17：11：45│A：你要多少？             │
│    │曾憑│0970- │        │          │B：2個大的                │
│    │0983- │414270│        │          │A：在哪裡？               │
│    │041480│代號：│        │          │B：大路上還市○○街？      │
│    │代號：│B     │        │          │A：那邊有人，不然我家外面 │
│    │A     │      │        │          │大路好了。                │
│    │      │      │        │          │B：現在嗎？               │
│    │      │      │        │          │A：對對。                 │
├──┼───┼───┼────┼─────┼─────────────┤
│13  │陳淳志│謝志旺│99.8.12 │15：05：09│B：大仔現在方便嗎？       │
│    │曾憑│0970- │        │          │A：（陳淳志聲音）不要過去 │
│    │0936- │414270│        │          │家裡了！等一下我10幾分回去│
│    │725534│代號：│        │          │在打電話給你！            │
│    │代號：│B     │        │          │B：要多久？               │
│    │A     │      │        │          │A：10幾分啦！你要多少？   │
│    │      │      │        │          │B：2個大的（2千元）的阿！ │
│    │      │      │        │          │A：好啦。                 │
│    │      │      │        ├─────┼─────────────┤
│    │      │      │        │15：40：05│A：我們要到了（曾憑聲音 │
│    │      │      │        │          │）                        │
│    │      │      │        │          │B：在哪阿？               │
│    │      │      │        │          │A：我們要到了，在哪裡等阿 │
│    │      │      │        │          │？                        │
│    │      │      │        │          │B：我家後面第8街等。      │
│    │      │      │        │          │A：喔好。                 │
├──┼───┼───┼────┼─────┼─────────────┤
│14  │陳淳志│王月理│99.6.24 │11：59：09│A：摩西摩西。             │
│    │0936- │（轉讓│        │          │B：你心情不錯喔，請我一泡 │
│    │844669│）07-5│        │          │好嗎？                    │
│    │代號：│823929│        │          │A：好啊。                 │
│    │A     │代號：│        ├─────┼─────────────┤
│    │      │B     │        │21：26：40│B：你昨天拿給我那是你自己 │
│    │      │      │        │          │留著用的嗎？              │
│    │      │      │        │          │A：哪是！那是剛進的。都已 │
│    │      │      │        │          │經被搶光了。              │
│    │      │      │        │          │B：是喔!你那有女生的聲音哩│
│    │      │      │        │          │。                        │
│    │      │      │        │          │A：那是我另一個女朋友。   │
│    │      │      │        │          │B：喔。                   │
│    │      │      │        │          │A：我那現在一件（指毒品1兩│
│    │      │      │        │          │）4萬5哩，以前3萬8就可ㄟ，│
│    │      │      │        │          │3萬5的根本就不能吃。好啦！│
│    │      │      │        │          │你在過來拿拉。            │
│    │      │      │        │          │B：喔好。                 │
│    │      │      │        ├─────┼─────────────┤
│    │      │      │        │22：31：31│B：初二給你可以嗎？       │
│    │      │      │        │          │A：我這批快沒了，昨天拿1回│
│    │      │      │        │          │來，快出了。              │
│    │      │      │        │          │B：那怎麼辦？             │
│    │      │      │        │          │A：數量不多了，我還要補貨 │
│    │      │      │        │          │。                        │
└──┴───┴───┴────┴─────┴─────────────┘
附表三：被告劉鈞翔之主文
┌──┬───────┬──────────────────┐
│編號│犯罪事實      │主  文                              │
├──┼───────┼──────────────────┤
│ 1  │事實欄一之1   │原判決撤銷。                        │
│    │事實          │劉鈞翔販賣第一級毒品，累犯，處有期徒│
│    │              │刑捌年。扣案門號0000000000號行動電話│
│    │              │壹支（含SIM 卡壹枚），沒收之；未扣案│
│    │              │之販賣第一級毒品所得新臺幣壹萬元沒收│
│    │              │，如全部或一部不能沒收時，以其財產抵│
│    │              │償之。                              │
├──┼───────┼──────────────────┤
│ 2  │事實欄一之2   │原判決撤銷。                        │
│    │事實          │劉鈞翔販賣第一級毒品，累犯，處有期徒│
│    │              │刑捌年。扣案門號0000000000號行動電話│
│    │              │壹支（含SIM 卡壹枚），沒收之；未扣案│
│    │              │之販賣第一級毒品所得新臺幣貳萬元沒收│
│    │              │，如全部或一部不能沒收時，以其財產抵│
│    │              │償之。                              │
├──┼───────┼──────────────────┤
│3   │事實欄一之3   │原判決撤銷。                        │
│    │事實          │劉鈞翔犯販賣第一級毒品未遂罪，累犯，│
│    │              │處有期徒刑肆年。扣案門號0000000000號│
│    │              │行動電話壹支（含SIM 卡壹枚），沒收之│
│    │              │；扣案之販賣第一級毒品所得新臺幣貳萬│
│    │              │元沒收。                            │
└──┴───────┴──────────────────┘
 附表四：被告陳淳志、曾憑及陳白雲仙三人之主文
┌──┬───────────┬────┬──────────────────┐
│編號│   犯罪事實           │行 為 人│     主                      文     │
│    │                      │時    間│                                    │
├──┼───────────┼────┼──────────────────┤
│ 1  │事實欄二之1           │陳淳志  │原判決撤銷。                        │
│    │事實                  │99.6.4  │陳淳志販賣第一級毒品，累犯，處有期徒│
│    │                      │        │刑捌年。扣案之門號0000000000號行動電│
│    │                      │        │話壹支（含SIM 卡壹枚）、電子磅秤壹台│
│    │                      │        │、空夾鍊袋包、殘渣袋拾肆只、塑膠杓│
│    │                      │        │子柒支、毒品研缽器壹組，均沒收；未扣│
│    │                      │        │案之販賣第一級毒品所得新臺幣伍佰元沒│
│    │                      │        │收，如全部或一部不能沒收時，以其財產│
│    │                      │        │抵償之。                            │
├──┼───────────┼────┼──────────────────┤
│ 2  │事實欄二之2           │陳淳志  │原判決撤銷。                        │
│    │事實                  │曾憑  │陳淳志共同販賣第一級毒品，累犯，處有│
│    │                      │99.6.12 │期徒刑捌年。扣案之門號0000000000號行│
│    │                      │        │動電話壹支（含SIM 卡壹枚）、電子磅秤│
│    │                      │        │壹台、空夾鍊袋包、殘渣袋拾肆只、塑│
│    │                      │        │膠杓子柒支、毒品研缽器壹組，均沒收；│
│    │                      │        │未扣案之販賣第一級毒品所得新臺幣伍佰│
│    │                      │        │元與曾憑連帶沒收，如全部或一部不能│
│    │                      │        │沒收時，以其與曾憑之財產連帶抵償之│
│    │                      │        │。                                  │
│    │                      │        │曾憑共同販賣第一級毒品，累犯，處有│
│    │                      │        │期徒刑柒年拾月。扣案之門號0000000000│
│    │                      │        │號行動電話壹支（含SIM 卡壹枚）、電子│
│    │                      │        │磅秤壹台、空夾鍊袋包、殘渣袋拾肆只│
│    │                      │        │、塑膠杓子柒支、毒品研缽器壹組，均沒│
│    │                      │        │收；未扣案之販賣第一級毒品所得新臺幣│
│    │                      │        │伍佰元與陳淳志連帶沒收，如全部或一部│
│    │                      │        │不能沒收時，以其與陳淳志之財產連帶抵│
│    │                      │        │償之。                              │
├──┼───────────┼────┼──────────────────┤
│ 3  │事實欄二之3           │陳淳志  │原判決撤銷。                        │
│    │事實                  │曾憑  │陳淳志共同販賣第一級毒品，累犯，處有│
│    │                      │99.7.6  │期徒刑捌年。扣案之門號0000000000號行│
│    │                      │        │動電話壹支（含SIM 卡壹枚）、電子磅秤│
│    │                      │        │壹台、空夾鍊袋包、殘渣袋拾肆只、塑│
│    │                      │        │膠杓子柒支、毒品研缽器壹組，均沒收；│
│    │                      │        │未扣案之販賣第一級毒品所得新臺幣伍佰│
│    │                      │        │元與曾憑連帶沒收，如全部或一部不能│
│    │                      │        │沒收時，以其與曾憑之財產連帶抵償之│
│    │                      │        │。                                  │
│    │                      │        │曾憑共同販賣第一級毒品，累犯，處有│
│    │                      │        │期徒刑柒年拾月。扣案之門號0000000000│
│    │                      │        │號行動電話壹支（含SIM 卡壹枚）、電子│
│    │                      │        │磅秤壹台、空夾鍊袋包、殘渣袋拾肆只│
│    │                      │        │、塑膠杓子柒支、毒品研缽器壹組，均沒│
│    │                      │        │收；未扣案之販賣第一級毒品所得新臺幣│
│    │                      │        │伍佰元與陳淳志連帶沒收，如全部或一部│
│    │                      │        │不能沒收時，以其與陳淳志之財產連帶抵│
│    │                      │        │償之。                              │
├──┼───────────┼────┼──────────────────┤
│4   │事實欄二之4           │陳淳志  │原判決撤銷。                        │
│    │事實                  │曾憑  │陳淳志共同販賣第二級毒品，累犯，處有│
│    │                      │99.6.5  │期徒刑參年。扣案之門號0000000000號行│
│    │                      │        │動電話壹支（含SIM 卡壹枚）、電子磅秤│
│    │                      │        │壹台、空夾鍊袋包、殘渣袋拾肆只、塑│
│    │                      │        │膠杓子柒支、毒品研缽器壹組，均沒收；│
│    │                      │        │未扣案之販賣第二級毒品所得新臺幣壹仟│
│    │                      │        │元與曾憑連帶沒收，如全部或一部不能│
│    │                      │        │沒收時，以其與曾憑之財產連帶抵償之│
│    │                      │        │。                                  │
│    │                      │        │曾憑共同販賣第二級毒品，累犯，處有│
│    │                      │        │期徒刑肆年。扣案之門號0000000000號行│
│    │                      │        │動電話壹支（含SIM 卡壹枚）、電子磅秤│
│    │                      │        │壹台、空夾鍊袋包、殘渣袋拾肆只、塑│
│    │                      │        │膠杓子柒支、毒品研缽器壹組，均沒收。│
│    │                      │        │未扣案之販賣第二級毒品所得新臺幣壹仟│
│    │                      │        │元與陳淳志連帶沒收，如全部或一部不能│
│    │                      │        │沒收時，以其與陳淳志之財產連帶抵償之│
│    │                      │        │。                                  │
├──┼───────────┼────┼──────────────────┤
│5   │事實欄二之5           │陳淳志  │原判決撤銷。                        │
│    │事實                  │曾憑  │陳淳志共同販賣第二級毒品，累犯，處有│
│    │                      │99.6.30 │期徒刑參年。扣案之門號0000000000號行│
│    │                      │        │動電話壹支（含SIM 卡壹枚）、電子磅秤│
│    │                      │        │壹台、空夾鍊袋包、殘渣袋拾肆只、塑│
│    │                      │        │膠杓子柒支、毒品研缽器壹組，均沒收；│
│    │                      │        │未扣案之販賣第二級毒品所得新臺幣壹仟│
│    │                      │        │元與曾憑連帶沒收，如全部或一部不能│
│    │                      │        │沒收時，以其與曾憑之財產連帶抵償之│
│    │                      │        │。                                  │
│    │                      │        │曾憑共同販賣第二級毒品，累犯，處有│
│    │                      │        │期徒刑肆年。扣案之門號0000000000號行│
│    │                      │        │動電話壹支（含SIM 卡壹枚）、電子磅秤│
│    │                      │        │壹台、空夾鍊袋包、殘渣袋拾肆只、塑│
│    │                      │        │膠杓子柒支、毒品研缽器壹組，均沒收；│
│    │                      │        │未扣案之販賣第二級毒品所得新臺幣壹仟│
│    │                      │        │元與陳淳志連帶沒收，如全部或一部不能│
│    │                      │        │沒收時，以其與陳淳志之財產連帶抵償之│
│    │                      │        │。                                  │
├──┼───────────┼────┼──────────────────┤
│6   │事實欄二之6           │陳淳志  │原判決撤銷。                        │
│    │事實                  │曾憑  │陳淳志共同販賣第二級毒品，累犯，處有│
│    │                      │99.7.11 │期徒刑參年。扣案之門號0000000000號行│
│    │                      │        │動電話壹支（含SIM 卡壹枚）、電子磅秤│
│    │                      │        │壹台、空夾鍊袋包、殘渣袋拾肆只、塑│
│    │                      │        │膠杓子柒支、毒品研缽器壹組，均沒收；│
│    │                      │        │扣案之販賣第二級毒品所得新臺幣壹佰元│
│    │                      │        │沒收；未扣案之販賣第二級毒品所得新臺│
│    │                      │        │幣玖佰元與曾憑連帶沒收，如全部或一│
│    │                      │        │部不能沒收時，以其與曾憑之財產連帶│
│    │                      │        │抵償之。                            │
│    │                      │        │曾憑共同販賣第二級毒品，累犯，處有│
│    │                      │        │期徒刑肆年。扣案之門號0000000000號行│
│    │                      │        │動電話壹支（含SIM 卡壹枚）、電子磅秤│
│    │                      │        │壹台、空夾鍊袋包、殘渣袋拾肆只、塑│
│    │                      │        │膠杓子柒支、毒品研缽器壹組，均沒收；│
│    │                      │        │扣案之販賣第二級毒品所得新臺幣壹佰元│
│    │                      │        │沒收；未扣案之販賣第二級毒品所得新臺│
│    │                      │        │幣玖佰元與陳淳志連帶沒收，如全部或一│
│    │                      │        │部不能沒收時，以其與陳淳志之財產連帶│
│    │                      │        │抵償之。                            │
├──┼───────────┼────┼──────────────────┤
│7   │事實欄二之7           │陳淳志  │原判決撤銷。                        │
│    │事實                  │99.6.9  │陳淳志販賣第二級毒品，累犯，處有期徒│
│    │                      │        │刑參年。扣案之門號0000000000號行動電│
│    │                      │        │話壹支（含SIM 卡壹枚）、電子磅秤壹台│
│    │                      │        │、空夾鍊袋包、塑膠杓子柒支、毒品研│
│    │                      │        │缽器壹組均沒收；未扣案之販賣第二級毒│
│    │                      │        │品所得新臺幣佰元沒收，如全部或一部│
│    │                      │        │不能沒收時，以其財產抵償之。        │
├──┼───────────┼────┼──────────────────┤
│8   │事實欄二之8           │陳淳志  │原判決撤銷。                        │
│    │事實                  │99.6.13 │陳淳志販賣第二級毒品，累犯，處有期徒│
│    │                      │        │刑參年。扣案之門號0000000000號行動電│
│    │                      │        │話壹支（含SIM 卡壹枚）、電子磅秤壹台│
│    │                      │        │、空夾鍊袋包、塑膠杓子柒支、毒品研│
│    │                      │        │缽器壹組均沒收；未扣案之販賣第二級毒│
│    │                      │        │品所得新臺幣佰元沒收，如全部或一部│
│    │                      │        │不能沒收時，以其財產抵償之。        │
├──┼───────────┼────┼──────────────────┤
│9   │事實欄二之9           │陳淳志  │原判決撤銷。                        │
│    │事實                  │陳白雲仙│陳淳志共同販賣第一級毒品，累犯，處有│
│    │                      │99.7.8  │期徒刑捌年。扣案之門號0000000000號行│
│    │                      │        │動電話壹支（含SI M卡壹枚）、電子磅秤│
│    │                      │        │壹台、空夾鍊袋包、殘渣袋拾肆只、塑│
│    │                      │        │膠杓子柒支、毒品研缽器壹組，均沒收；│
│    │                      │        │未扣案之販賣第一級毒品所得新臺幣壹仟│
│    │                      │        │元與陳白雲仙連帶沒收，如全部或一部不│
│    │                      │        │能沒收時，以其與陳白雲仙之財產連帶抵│
│    │                      │        │償之。                              │
│    │                      │        │陳白雲仙共同販賣第一級毒品，處有期徒│
│    │                      │        │刑柒年陸月。扣案之門號0000000000號行│
│    │                      │        │動電話壹支（含SIM 卡壹枚）、電子磅秤│
│    │                      │        │壹台、空夾鍊袋包、殘渣袋拾肆只、塑│
│    │                      │        │膠杓子柒支、毒品研缽器壹組，均沒收；│
│    │                      │        │未扣案之販賣第一級毒品所得新臺幣壹仟│
│    │                      │        │元與陳淳志連帶沒收，如全部或一部不能│
│    │                      │        │沒收時，以其與陳淳志之財產連帶抵償之│
│    │                      │        │。                                  │
├──┼───────────┼────┼──────────────────┤
│10  │事實欄二之10          │陳淳志  │原判決撤銷。                        │
│    │事實                  │陳白雲仙│陳淳志共同販賣第一級毒品，累犯，處有│
│    │                      │99.7.28 │期徒刑捌年。扣案之門號0000000000號行│
│    │                      │        │動電話壹支（含SI M卡壹枚）、電子磅秤│
│    │                      │        │壹台、空夾鍊袋包、殘渣袋拾肆只、塑│
│    │                      │        │膠杓子柒支、毒品研缽器壹組，均沒收；│
│    │                      │        │扣案之販賣第一級毒品所得新臺幣壹仟元│
│    │                      │        │沒收。                              │
│    │                      │        │陳白雲仙共同販賣第一級毒品，處有期徒│
│    │                      │        │刑柒年陸月。扣案之門號0000000000號行│
│    │                      │        │動電話壹支（含SIM 卡壹枚）、電子磅秤│
│    │                      │        │壹台、空夾鍊袋包、殘渣袋拾肆只、塑│
│    │                      │        │膠杓子柒支、毒品研缽器壹組，均沒收；│
│    │                      │        │扣案之販賣第一級毒品所得新臺幣壹仟元│
│    │                      │        │沒收。                              │
├──┼───────────┼────┼──────────────────┤
│11  │事實欄二之11          │陳淳志  │原判決撤銷。                        │
│    │事實                  │陳白雲仙│陳淳志共同販賣第一級毒品，累犯，處有│
│    │                      │99.7.30 │期徒刑捌年。扣案之門號0000000000號行│
│    │                      │        │動電話壹支（含SIM 卡壹枚）、電子磅秤│
│    │                      │        │壹台、空夾鍊袋包、殘渣袋拾肆只、塑│
│    │                      │        │膠杓子柒支、毒品研缽器壹組，均沒收；│
│    │                      │        │扣案之販賣第一級毒品所得新臺幣壹仟元│
│    │                      │        │沒收。                              │
│    │                      │        │陳白雲仙共同販賣第一級毒品，處有期徒│
│    │                      │        │刑柒年陸月。扣案之門號0000000000號行│
│    │                      │        │動電話壹支（含SIM 卡壹枚）、電子磅秤│
│    │                      │        │壹台、空夾鍊袋包、殘渣袋拾肆只、塑│
│    │                      │        │膠杓子柒支、毒品研缽器壹組，均沒收；│
│    │                      │        │扣案之販賣第一級毒品所得新臺幣壹仟元│
│    │                      │        │沒收。                              │
├──┼───────────┼────┼──────────────────┤
│12  │事實欄二之12          │陳淳志  │原判決撤銷。                        │
│    │事實                  │曾憑  │陳淳志共同販賣第一級毒品，累犯，處有│
│    │                      │99.8.11 │期徒刑捌年。扣案之門號0000000000號行│
│    │                      │        │動電話壹支（含SIM 卡壹枚）、電子磅秤│
│    │                      │        │壹台、空夾鍊袋包、殘渣袋拾肆只、塑│
│    │                      │        │膠杓子柒支、毒品研缽器壹組，均沒收；│
│    │                      │        │扣案之販賣第一級毒品所得新臺幣壹仟元│
│    │                      │        │沒收。                              │
│    │                      │        │曾憑共同販賣第一級毒品，累犯，處有│
│    │                      │        │期徒刑柒年拾月，扣案之門號0000000000│
│    │                      │        │號行動電話壹支（含SIM 卡壹枚）、電子│
│    │                      │        │磅秤壹台、空夾鍊袋包、殘渣袋拾肆只│
│    │                      │        │、塑膠杓子柒支、毒品研缽器壹組，均沒│
│    │                      │        │收；扣案之販賣第一級毒品所得新臺幣壹│
│    │                      │        │仟元沒收。                          │
├──┼───────────┼────┼──────────────────┤
│13  │事實欄二之13          │陳淳志  │原判決撤銷。                        │
│    │事實                  │曾憑  │陳淳志共同販賣第一級毒品，累犯，處有│
│    │                      │99.8.12 │期徒刑捌年。扣案之第一級毒品海洛因共│
│    │                      │        │玖包（驗前毛重貳拾貳點零壹公克，驗餘│
│    │                      │        │淨重零點捌捌公克）暨其包裝袋玖只，均│
│    │                      │        │沒收銷燬之；扣案之門號0000000000號行│
│    │                      │        │動電話壹支（含SIM 卡枚））、電子秤壹│
│    │                      │        │台、空夾鍊袋包、殘渣袋拾肆只、塑膠│
│    │                      │        │杓子柒支、毒品研缽器壹組，均沒收；扣│
│    │                      │        │案之販賣第一級毒品所得新臺幣貳仟元沒│
│    │                      │        │收。                                │
│    │                      │        │曾憑共同販賣第一級毒品，累犯，處有│
│    │                      │        │期徒刑柒年拾月；扣案之第一級毒品海洛│
│    │                      │        │因共玖包（驗前毛重貳拾貳點零壹公克，│
│    │                      │        │驗餘淨重零點捌捌公克）暨其包裝袋玖只│
│    │                      │        │，均沒收銷燬之；扣案之門號0000000000│
│    │                      │        │號行動電話壹支（含SIM 卡壹枚）、電子│
│    │                      │        │磅秤壹台、空夾鍊袋包、殘渣袋拾肆只│
│    │                      │        │、塑膠杓子柒支、毒品研缽器壹組，均沒│
│    │                      │        │收；扣案之販賣第一級毒品所得新臺幣貳│
│    │                      │        │仟元沒收。                          │
├──┼───────────┼────┼──────────────────┤
│14  │事實欄二之14          │陳淳志  │原判決撤銷。                        │
│    │事實                  │99.6.24 │陳淳志犯藥事法第83條第1 項之轉讓禁藥│
│    │                      │        │罪，累犯，處有期徒刑柒月。          │
└──┴───────────┴────┴──────────────────┘
